---
title: "PSV_Dataset: Integrated analysis pipeline for the positive self-view dataset"
author: "Xinru Sun, Yi Ding, Shuting Sun, Hu Chuan-Peng"
output:
  html_document:
    toc: true
    toc_depth: 3
    number_sections: true
---

# Overview

This document integrates, in manuscript order, all analysis code used to produce the released dataset and the results reported in the manuscript *"An integrated dataset of self-report and behavioral measures of positive self-view"*.

Each section corresponds to a manuscript section and contains the original code copied verbatim from the archived project scripts (source noted in each header). Code is not rewritten; chunk headers from the original scripts are preserved.

**Manuscript → code map**

| Section | Manuscript part | Original scripts |
|---|---|---|
| 2 | Data merging (Data Collection / Data Preprocessing) | `Analysis_data_Sunst/clean/combine_day0–3_code.R`, `select_code.R` |
| 3 | Quality control (Participants and Data Quality Control) | `descrip/preprocess/SEE_day0–3_clean.Rmd` |
| 4 | IAT indices (IAT / Behavioral Task Processing) | `descrip/IAT.Rmd`, `analysis_code/analysis_st.Rmd` |
| 5 | SMT indices (SMT / Behavioral Task Processing) | `descrip/ALT.Rmd`, `analysis_code/analysis_st.Rmd` |
| 6 | SRET indices (SRET / Behavioral Task Processing) | `descrip/SRET.Rmd`, `analysis_code/analysis_st.Rmd` |
| 7 | Merging and standardization (Standardization of Derived Measures) | `analysis_code/analysis_st.Rmd`, `analysis_code/merge_data.Rmd` |
| 8 | Questionnaire scores and test–retest reliability (Self-report Questionnaires; Reliability) | `descrip/preprocess/SEE_day3_clean.Rmd`, `analysis_code/analysis_st.Rmd` |
| 9 | Descriptive statistics (Technical Validation) | `descrip/` tables code |
| 10 | Split-half reliability of behavioral indices (Reliability) | `local_additions/extract_26_behavioral_indices_split_half.R` |

Note: the original scripts were run on the `Measuring_posit_self` project with its own working directories (e.g., `../../../Data/...`); paths are preserved verbatim below and should be adapted to the released folder layout when re-running.

# Section 1. Data merging across collection waves

## 1.1 Combine Day-0 (screening session) files
**Source: `Analysis_data_Sunst/clean/clean_day0/combine_day0_code.R`**

```{r combine_day0, eval=FALSE}
# 加载所需的包
library(readr)
library(dplyr)
library(purrr)

# 设置工作目录到包含phase_001至phase_020文件夹的路径
# 初始化一个空的data frame用于存储合并后的数据
merged_data <- data.frame()

# 遍历文件夹phase_003至phase_020
for(i in 3:20) {
  folder_name <- paste0("phase_", sprintf("%03d", i))
  file_name <- paste0("day0_all_", folder_name, ".csv")
  file_path <- paste0(folder_name, "/", file_name)
  
  # 检查文件是否存在
  if(file.exists(file_path)) {
    # 读取CSV文件，指定文件编码为UTF-8
    data <- read.csv(file_path, header = TRUE, fileEncoding = "UTF-8")
    # 将数据追加到merged_data中
    merged_data <- rbind(merged_data, data)
  } else {
    cat("文件不存在：", file_path, "\n")
  }
}

# 合并后的数据写入新的CSV文件
write.csv(merged_data, file = "merged_data.csv", row.names = FALSE)

```

## 1.2 Combine Day-1 files
**Source: `Analysis_data_Sunst/clean/clean_day1/combine_day1_code.R`**

```{r combine_day1, eval=FALSE}
# 加载所需的包
library(readr)
library(dplyr)
library(purrr)

library(rio)
library(plyr)

# 创建一个空的数据框来保存合并后的数据
merged_data <- data.frame()
##一定要设置在clean_day1下的工作路径和清空环境
# 遍历文件夹phase_003至phase_020
for (i in 3:20) {
  # 构建文件夹名称
  folder <- paste0("phase_", sprintf("%03d", i))
  # 构建文件路径
  file <- paste0("day1_q_", folder, ".csv")
  # 构建完整的文件路径
  path <- file.path(folder, file)
  
  # 检查文件是否存在
  if (file.exists(path)) {
    # 读取CSV文件
    data <- import(path)
    # 将数据追加到merged_data中
    merged_data <- rbind.fill(merged_data, data)
  } else {
    message(paste("File", path, "does not exist."))
  }
}

# 查看合并后的数据
head(merged_data)

# 合并后的数据写入新的CSV文件
write.csv(merged_data, file = "merged_data1.csv", row.names = FALSE)

```

## 1.3 Combine Day-2 files
**Source: `Analysis_data_Sunst/clean/clean_day2/combine_day2_code.R`**

```{r combine_day2, eval=FALSE}
# 加载所需的包
library(readr)
library(dplyr)
library(purrr)

library(rio)
library(plyr)

# 创建一个空的数据框来保存合并后的数据
merged_data <- data.frame()
##一定要设置在clean_day1下的工作路径和清空环境
# 遍历文件夹phase_003至phase_020
for (i in 3:20) {
  # 构建文件夹名称
  folder <- paste0("phase_", sprintf("%03d", i))
  # 构建文件路径
  file <- paste0("day2_q_", folder, ".csv")
  # 构建完整的文件路径
  path <- file.path(folder, file)
  
  # 检查文件是否存在
  if (file.exists(path)) {
    # 读取CSV文件
    data <- import(path)
    # 将数据追加到merged_data中
    merged_data <- rbind.fill(merged_data, data)
  } else {
    message(paste("File", path, "does not exist."))
  }
}

# 查看合并后的数据
head(merged_data)

# 合并后的数据写入新的CSV文件
write.csv(merged_data, file = "merged_data2.csv", row.names = FALSE)

```

## 1.4 Combine Day-3 (retest) files
**Source: `Analysis_data_Sunst/clean/clean_day3/combine_day3_code.R`**

```{r combine_day3, eval=FALSE}
# 加载所需的包
library(readr)
library(dplyr)
library(purrr)

library(rio)
library(plyr)

# 创建一个空的数据框来保存合并后的数据
merged_data <- data.frame()
##一定要设置在clean_day1下的工作路径和清空环境
# 遍历文件夹phase_003至phase_020
for (i in 3:20) {
  # 构建文件夹名称
  folder <- paste0("phase_", sprintf("%03d", i))
  # 构建文件路径
  file <- paste0("day3_q_", folder, ".csv")
  # 构建完整的文件路径
  path <- file.path(folder, file)
  
  # 检查文件是否存在
  if (file.exists(path)) {
    # 读取CSV文件
    data <- import(path)
    # 将数据追加到merged_data中
    merged_data <- rbind.fill(merged_data, data)
  } else {
    message(paste("File", path, "does not exist."))
  }
}

# 查看合并后的数据
head(merged_data)

# 合并后的数据写入新的CSV文件
write.csv(merged_data, file = "merged_data3.csv", row.names = FALSE)

```

## 1.5 Select questionnaire variables per session
**Source: `Analysis_data_Sunst/clean/select_code.R`**

```{r select_code, eval=FALSE}
library(dplyr)
##读取数据之前一定要设置工作路径
day0 <- read_csv("clean_day0/merged_data0.csv")
day1 <- read_csv("clean_day1/merged_data1.csv")
day2 <- read_csv("clean_day2/merged_data2.csv")
day3 <- read_csv("clean_day3/merged_data3.csv")

#选取day0 中的问卷数据,1select_code 主要放置的是选取的问卷数据的代码
# 生成列名
selfclarity_columns <- paste0("selfclarity_", seq(1, 12))
phq_columns <- paste0("phq_", seq(1, 9))
gad_columns <- paste0("gad_", seq(1, 7))

# 选择列
select_day0 <- day0 %>%
  select(one_of(c(selfclarity_columns , phq_columns, gad_columns, "ID")))

write.csv(select_day0, file = "select_day0.csv", row.names = FALSE)


ses_columns <- paste0("ses_", seq(1, 10))
coreself_columns <- paste0("coreself_", seq(1, 10))
SGPS_columns <- paste0("SGPS_", seq(1, 9))
NPI_columns <- paste0("NPI", seq(1, 15))
hsns_columns <- paste0("hsns_", seq(1, 10))

select_day1 <- day1%>%
  select(one_of(c(ses_columns , coreself_columns, SGPS_columns,NPI_columns,hsns_columns, "ID")))

write.csv(select_day1, file = "select_day1.csv", row.names = FALSE)

swb_columns <- paste0("swb_", seq(1, 5))
LOT_columns <- paste0("LOT_", seq(1, 6))
IPC_columns <- paste0("IPC_", seq(1, 8))
MorIden_columns <- paste0("MorIden_", seq(1, 10))
moralSeImag_columns <- paste0("moralSeImag_", seq(1, 9))
sde_columns <- paste0("sde_", seq(1, 20))
IM_columns <- paste0("IM_", seq(1, 20))

select_day2 <- day2%>%
  select(one_of(c(swb_columns , LOT_columns, IPC_columns ,MorIden_columns,moralSeImag_columns,sde_columns,IM_columns,"ID")))

write.csv(select_day2, file = "select_day2.csv", row.names = FALSE)

domain_rating_columns <- paste0("domain_rating_", seq(1, 5))

select_day3 <- day3%>%
  select(one_of(c(selfclarity_columns , phq_columns, gad_columns,
                  ses_columns , coreself_columns, SGPS_columns,NPI_columns,hsns_columns,
                  swb_columns , LOT_columns, IPC_columns ,MorIden_columns,moralSeImag_columns,sde_columns,IM_columns,
                  domain_rating_columns,
                  "ID")))
write.csv(select_day3, file = "select_day3.csv", row.names = FALSE)

```

# Section 2. Quality control (participant screening)

## 2.1 Day-0 (screening): age criterion and questionnaire processing
**Source: `descrip/preprocess/SEE_day0_clean.Rmd`**

```{r}

subj_phase_day0 <- function(phase,Eligible,Moneny,Paid_date) {

# 导入文件，修改文件地址“/phase_00x/day0_all_phase_00x.csv”中的批次号“phase_00x”
day0_all<-read.csv(paste0("../../../Data/clean/clean_day0/",phase,"/day0_all_",phase,".csv"), header = TRUE, sep = ",", stringsAsFactors = FALSE, fileEncoding = "UTF-8") %>%mutate(No=X)#重命名列
print(day0_all)

# 导入文件，修改文件地址"../../../Data/raw/day0/phase_00x/"中的批次号“phase_00x”
subj_day0<-read.csv(list.files(paste0("../../../Data/raw/day0/",phase,"/"),pattern = "^SEE.*\\.csv$", full.names = TRUE), header = TRUE, sep = ",", stringsAsFactors = FALSE, fileEncoding = "UTF-8")
print(subj_day0)
subj_day0<-subj_day0%>%
    slice(-1)%>%
  select(-c("Subject.IDs","NodeId"))%>%#去除这些列
  rename(
    USERID=UserId,#脑岛ID
    Time_day0=Time,#实验时间
    religion=Info_Q1,#宗教
    e_mail = Info_Q2,#邮箱
    wechat = Info_Q3,#微信
    region = Info_Q4,#地区
    major = Info_Q5,#专业
    left_hand = Info_Q6,#是否左撇子
    refresh_rate = Info_Q7,#刷新率
    resolution_ratio = Info_Q8#电脑分辨率
  ) %>%
  mutate(Eligible=Eligible,#是否符合要求
         Moneny=Moneny,#报酬金额
         Paid_date=Paid_date)%>%#付偿日期
  arrange( USERID)%>%#将脑岛ID从低到高排序
  mutate(No= row_number())%>%#按行依次编号
merge(.,day0_all[, c("No", "ID","ParticipantID","subj_idx")], by = "No", all.x = TRUE)#将ID合并进文件
print(subj_day0)
# 导出文件，输出的文件地址"../../../Data/raw/day0/phase_00x/subj_day0_phase_00x.xlsx",修改批次号“phase_00x”
write.xlsx(subj_day0, file=paste0("../../../Data/raw/day0/",phase,"/subj_day0_",phase,".xlsx"))

#subj_day0_phase_003<-read.xlsx("../../../Data/raw/day0/phase_003/subj_day0_phase_003.xlsx")
subj_email<-subj_day0%>%
  select(c("ID","e_mail","wechat","Subject.Name","region"))%>%
  rename(姓名=ID,
   邮件地址=e_mail,
         移动电话=wechat,
         联系地址=region
         )
  
write.csv(subj_email, paste0("../../../Data/raw/day0/",phase,"/subj_email_",phase,".csv"))

#去掉该数据中的被试脑岛编号和被试姓名
day0_all<-day0_all%>%
select(-c("subj_name","subj_idx"))
write.csv(day0_all,paste0("../../../Data/clean/clean_day0/",phase,"/day0_all_",phase,".csv"))

}

subj_phase_day0("phase_020","yes","1","3.12 ")
```
```{r day0 数据总分计算，分类}
plot_descript_day0<-function(phase){
  
  day0_subj<-read.xlsx(paste0("../../../Data/raw/day0/",phase,"/subj_day0_",phase,".xlsx"))  # 参加day0实验的所有被试
  
day0_all<-read.csv(paste0("../../../Data/clean/clean_day0/",phase,"/day0_all_",phase,".csv"), fileEncoding = "UTF-8")  # day0问卷数据

invalid_day0<-day0_all%>%
  filter(age>59|age<18)%>%
print()  ## day0中年龄小于18或大于59岁

write.xlsx(invalid_day0, file = paste0("../../../Data/raw/day0/", phase, "/invalid_day0_", phase, ".xlsx"))  ##输出无效被试

day0_subj<-day0_subj%>%
  filter(!ID %in% invalid_day0$ID)

write.xlsx(day0_subj, file=paste0("../../../Data/raw/day0/",phase,"/subj_day0_",phase,".xlsx"))  ## 输出参加day0符合条件的被试

day0_all <- day0_all %>%
   filter(age<=59&age>=18)%>%
  select(-birthday,-ID,No,ParticipantID)%>%
  mutate(
    age=case_when(
          between(age, 18, 28) ~ "18~28",
          between(age, 28, 38) ~ "28~38",
           between(age, 38, 48) ~ "38~48",
          between(age, 48, 59) ~ "48~59",
          age>59~ ">59",
          TRUE ~ as.character(age) 
        ),
         obj_ses1=as.character(obj_ses1),
         fri_ses2=as.character(fri_ses2),
        sex=case_when(
          sex==0~"male",
          sex==1~"female",
          TRUE ~ as.character(sex) 
        ) ) %>%
 mutate(fatherEdu = case_when(
    fatherEdu == 0 ~ "zero",
    fatherEdu == 1 ~ "elementary",
    fatherEdu == 2 ~ "junior",
    fatherEdu == 3 ~ "senior",
    fatherEdu == 4 ~ "college",
    fatherEdu == 5 ~ "graduate",
    TRUE ~ as.character(fatherEdu)  # 如果没有匹配到上述条件，保持不变
  ))%>%
  mutate(motherEdu = case_when(
    motherEdu == 0 ~ "zero",#没上学
    motherEdu == 1 ~ "elementary",#小学
    motherEdu == 2 ~ "junior",#初中
    motherEdu == 3 ~ "senior",#高中，中专
    motherEdu == 4 ~ "college",#大学（专科或本科）
    motherEdu == 5 ~ "graduate",#研究生
    TRUE ~ as.character(motherEdu)  # 如果没有匹配到上述条件，保持不变
  ))%>%
  mutate(FatherOccupation = case_when(
    FatherOccupation == 0 ~ "临时工",
    FatherOccupation == 1 ~ "个体经营",
    FatherOccupation == 2 ~ "一般管理",
    FatherOccupation == 3 ~ "中层管理",
    FatherOccupation == 4 ~ "高级管理",
    TRUE ~ as.character(FatherOccupation)  # 如果没有匹配到上述条件，保持不变
  ))%>%
  mutate(MotherOccupation = case_when(
    MotherOccupation == 0 ~ "临时工",
    MotherOccupation == 1 ~ "个体经营",
    MotherOccupation == 2 ~ "一般管理",
    MotherOccupation == 3 ~ "中层管理",
    MotherOccupation == 4 ~ "高级管理",
    TRUE ~ as.character(MotherOccupation)  # 如果没有匹配到上述条件，保持不变
  ))%>%
  mutate(income = case_when(
    income == 0 ~ "zero",
    income < 2000 ~ "<2000",
    between(income, 2000, 5000) ~ "2000~5000",
    between(income, 5000, 10000) ~ "5000~10000",
    between(income, 10000, 30000) ~ "10000~30000",
    between(income, 30000, 50000) ~ "30000~50000",
    between(income, 50000, 100000) ~ "50000~100000",
    between(income, 100000, 150000) ~ "100000~150000",
    between(income, 150000, 200000) ~ "150000~200000",
    income >= 200000 ~ "≥200000",
    TRUE ~ as.character(income)  # 如果没有匹配的条件，保持不变
  ))%>%
  mutate(phq_al = rowSums(select(., starts_with("phq_")))) %>%
  mutate(phq = case_when(
    phq_al >= 0 & phq_al <= 4 ~ "none",
    phq_al >= 5 & phq_al <= 9 ~ "mild",
    phq_al >= 10 & phq_al <= 14 ~ "moderate",
    phq_al >= 15 & phq_al <= 19 ~ "mod to severe",
     phq_al >= 20  ~ "severe",
    TRUE ~ NA_character_
  ))%>%
mutate(selfclarity_al = rowSums(select(., starts_with("selfclarity_")))) %>%
mutate(gad_al = rowSums(select(., starts_with("gad_")))) %>%
  mutate(gad = case_when(
    gad_al >= 0 & gad_al <= 4 ~ "none",
    gad_al >= 5 & gad_al <= 9 ~ "mild",
    gad_al >= 10 & gad_al <= 14 ~ "moderate",
    gad_al >= 15 ~ "severe",
    TRUE ~ NA_character_
  ))
day0_1<-day0_all%>%
  select(age,obj_ses1,fri_ses2,sex,fatherEdu, motherEdu,FatherOccupation,MotherOccupation,income,phq,gad)
  
#绘制离散变量的棒图
plot_bar(day0_all)

#绘制连续变量的直方图
plot_histogram(day0_all)

}
plot_descript_day0("phase_017")

```


## 2.2 Day-1 (Day 2 session) behavioral criteria
**Source: `descrip/preprocess/SEE_day1_clean.Rmd` (chunk "day1 被试筛选")**

```{r day1 被试筛选}
select_day1<-function(phase){
# ALT部分的筛选
  #读取ALT1文件
  
ALT1<-read.csv(paste0("../../../Data/clean/clean_day1/",phase,"/ALT1_",phase,".csv"))

 ## 筛选标准1：ALT1单个条件的正确率不低于60%
ALT1_select<-ALT1 %>%
  mutate(ID = as.character(ID)) %>%
   mutate(ParticipantID = as.character(ParticipantID)) %>%
  mutate(rt=as.numeric(rt))%>% #分别转变被试编号和反应时类型为字符型与数值型
  mutate(correct = ifelse(correct == "true", 1, ifelse(correct == "false", 0, NA)))%>% ##重编码correct，1对0错
  filter(screen_id%in%c("formal_ALT1_1","formal_ALT1_2") )%>% #选择正式实验的数据
  group_by(ID, con,conditionType) %>%  #按被试与条件分组，con为“图形_匹配/不匹配”，conditionType为“匹配/不匹配”
  summarise(
    avg_rt = mean(rt, na.rm = TRUE),#分组后计算平均反应时
    max_rt = max(rt, na.rm = TRUE),#分组后计算最大反应时
    min_rt = min(rt, na.rm = TRUE),#分组后计算最小反应时
    sd_rt=sd(rt, na.rm = TRUE), #计算平均反应时的标准差
    all_count=n(),#每个条件的总trial数量
    row_count = sum(rt>=200 & rt <=1200, na.rm = TRUE),  #每个条件反应时符合条件的总数,舍弃按键太快<200和按键太慢>1200的
    correct_count = sum(correct == 1 & rt>=200 & rt <=1200, na.rm = TRUE),#按键速度符合要求，正确反应的
    acc = correct_count /all_count #计算正确率= 正确/总数
  )%>%
    mutate(note = "") %>%
  mutate(note = ifelse(acc < 0.6, "invalid", note))%>%#正确率小于0.6，为无效
  ungroup()

print(ALT1_select)#查看筛选后的ALT1数据
  
## 筛选标准2：IAT异常反应时的比例小于0.1
#IAT部分的数据的筛选
 #读取IAT数据
IAT<-read.csv(paste0("../../../Data/clean/clean_day1/",phase,"/IAT_",phase,".csv"))

IAT_select <- IAT %>%
  # filter(.,ID != "phase_003_subj_14")%>%#不需要每次有这行代码，本次去除是因为被试重复作答
   mutate(ID = as.character(ID)) %>%
  mutate(rt=as.numeric(rt))%>%
  mutate(ParticipantID = as.character(ParticipantID)) %>%
  filter(screen_id %in% c(3, 4, 6, 7)) %>%  # 选出将来用于分析的block
  group_by(ID,task_id) %>%# task_id是领域，按被试和领域分组
  summarise(rt_over10000=sum(rt>10000),rt_les300 = sum(rt <= 300), row_count = sum(rt<=10000)) %>% #计算反应时过长的trial数，反应时过短的trial数
  mutate(proportion = rt_les300 / row_count) %>% #排除反应时过长的trial以后，计算反应时过短的trial所占的比例
    mutate(note = "") %>%
  mutate(note = ifelse(proportion > 0.1, "invalid", note))#比例大于0.1，则无效

#查看IAT筛选结果
print(IAT_select)


#合并IAT和ALT的无效数据
ex_subj <- bind_rows(
  ALT1_select %>% filter(note == "invalid"),
  IAT_select %>% filter(note == "invalid")
)

# 查看两个组合后的无效数据
print(ex_subj)

# 读取 subj_day1 数据
subj_day1 <- read.xlsx(paste0("../../../Data/raw/day1/", phase, "/subj_day1_", phase, ".xlsx"))


# 根据 ex_subj 的 ID 列填充 Eligible 列，如果在无效数据中，则填入no,否则为yes，上传到飞书subj_info的所有参加day1的被试信息
subj_day1 <- subj_day1 %>%
  mutate(Eligible = ifelse(ID %in% ex_subj$ID, "no", "yes"))

# 将结果写入 Excel 文件，导出day1所有被试数据
write.xlsx(subj_day1, file = paste0("../../../Data/raw/day1/", phase, "/subj_day1_", phase, ".xlsx"))

# 从 subj_day1 中筛选 Eligible 列的值为 "yes" 的行，导出符合要求的被试数据
select_day1 <- subj_day1 %>%
  filter(Eligible == "yes")

# 将筛选后的结果写入 CSV 文件，这个是导入脑岛的被试信息
write.xlsx(select_day1, file = paste0("../../../Data/raw/day1/", phase, "/select_day1_", phase, ".xlsx"))

invalid_day1 <- ex_subj %>%
write.xlsx(., file = paste0("../../../Data/raw/day1/", phase, "/invalid_day1_", phase, ".xlsx"))



}

##仅需修改此代码；分别为“批次号”

select_day1("phase_020")
```


## 2.3 Day-2 (Day 3 session) behavioral criteria
**Source: `descrip/preprocess/SEE_day2_clean.Rmd` (chunk "day2 被试筛选")**

```{r day2 被试筛选}
select_day2<-function(phase){
  
  ALT2<-read.csv(paste0("../../../Data/clean/clean_day2/",phase,"/ALT2_",phase,".csv"))
 SRET<-read.csv(paste0("../../../Data/clean/clean_day2/",phase,"/SRET_",phase,".csv"))

# ALT部分的筛选
 ## 筛选标准1：ALT2单个条件的正确率不低于20%
ALT2_select<-ALT2%>%
   filter(screen_id%in%c("ability","moral") )%>%
  mutate(ID = as.character(ID)) %>%
  mutate(rt=as.numeric(rt))%>% #转变被试编号和反应时类型为字符型与数值型
  mutate(correct= as.numeric(correct))%>% ##重编码correct
  mutate(con=paste(con,valence,sep = "_"))%>%#选择正式实验的数据
  group_by(ID,con) %>%  #按被试与条件分组
  summarise(
    avg_rt = mean(rt, na.rm = TRUE),
    max_rt = max(rt, na.rm = TRUE),
    min_rt = min(rt, na.rm = TRUE),
    sd_rt=sd(rt, na.rm = TRUE), #计算平均反应时
    all_count=n(),#每个条件的总trial数量
    row_count = sum(rt>=200 & rt <=1200, na.rm = TRUE),  #每个条件反应时符合条件的总数,舍弃按键太快和按键太慢的
    correct_count = sum(correct == 1 & rt>=200 & rt <=1200, na.rm = TRUE),
    acc = correct_count /  all_count #计算正确率= 正确/总数
  )%>%
    mutate(note = "") %>%
  mutate(note = ifelse(acc < 0.2, "invalid", note))%>%#**各个图形的正确率不低于20%（ability_friend_match_negative）**
  ungroup()
print(ALT2_select)


  
 ## 筛选标准2：ALT2单个领域的正确率不低于60%  
  ALT2_select2<-ALT2%>%
   filter(screen_id%in%c("ability","moral") )%>%
  mutate(ID = as.character(ID)) %>%
  mutate(rt=as.numeric(rt))%>% #转变被试编号和反应时类型为字符型与数值型
  mutate(correct= as.numeric(correct))%>%
    mutate(note = "")%>%
  group_by(ID,screen_id) %>%
  summarise(
     avg_rt2 = mean(rt, na.rm = TRUE),
    max_rt2 = max(rt, na.rm = TRUE),
    min_rt2 = min(rt, na.rm = TRUE),
    sd_rt2=sd(rt, na.rm = TRUE),
    all_count2 = n(),
    correct_count2 = sum(correct == 1 & rt >= 200 & rt <= 1200, na.rm = TRUE),
    acc2 = correct_count2 / all_count2,
    note = ifelse(acc2 < 0.6, "invalid", note)#**道德、能力领域的总正确率不低于60%**
  )
print(ALT2_select2)


  # EW阶段的yes比例和rt汇总
SRET_EW<-SRET %>%
  mutate(ID = as.character(ID)) %>%
  mutate(rt=as.numeric(rt))%>% #转变被试编号和反应时类型为字符型与数值型
  mutate(correct= as.numeric(correct))%>% ##重编码correct
  filter(screen_id%in%c("EW_formal") )%>% #选择正式实验的数据
   filter(!word %in% c("务实", "迷糊", "坚贞", "说谎", "主见", "缓慢", "素养", "低俗")) %>%                                                               group_by(ID,person,valence,domain)%>%
     summarize(
             avg_rt_mean= mean(rt, na.rm = TRUE),
            avg_sd_rt=sd(rt, na.rm = TRUE),
            max_rt = max(rt, na.rm = TRUE),
            min_rt = min(rt, na.rm = TRUE),
            N_Yes = sum(responses == "yes"),
            N_No = sum(responses == "no"),
            N=n(),
            pro_yes=N_Yes/N,)                                                                                                         
  print(SRET_EW) ###查看评估阶段每个被试的反应时    
  


###########计算每个被试的总新旧再认正确率；
  #####筛选标准3：SRET的再认正确率低于0.55
 SRET_RJ <- SRET  %>%
    mutate(ID = as.character(ID),
           rt = as.numeric(rt),
           correct = as.numeric(correct)) %>%
    filter(screen_id %in% c("RJ_formal1")) %>%
    filter(!word %in% c("严谨", "认真", "刻板", "白痴", "忠实", "宽宏", "徇私", "可鄙")) %>%
    mutate(sdt = case_when((identity == "old" & (responses %in% c("familiar", "old"))) ~ "hit",
                          (identity == "old" & (responses == "new" )) ~ "miss",
                          (identity == "new" & (responses %in% c("familiar", "old"))) ~ "fa",
                          (identity == "new" & (responses == "new")) ~ "cr"),) %>%
   # group_by(ID,domain, valence ) %>%#, valence
   group_by(ID) %>%
    summarize( 
      H = sum(sdt == "hit"),
      M = sum(sdt == "miss"),
      FA = sum(sdt == "fa"),
      CR = sum(sdt == "cr"),
      new= sum(responses %in% c("new")),#按键为新词
      old=sum(responses %in% c("old")),
      familiar=sum(responses %in% c("familiar")),
     self_H = sum(sdt == "hit"& person=="self")/40,
     friend_H = sum(sdt == "hit"& person=="friend")/40,
      recognition = (H + CR) / (H + CR + M + FA),### valence * domain,4个条件 *（20 new+ 20 old）, 20 old = 10 self +10 friend
      avg_rt = mean(rt, na.rm = TRUE),
      sd_rt = sd(rt, na.rm = TRUE),
      max_rt = max(rt, na.rm = TRUE),
    min_rt = min(rt, na.rm = TRUE),
    ) %>%
  mutate(note = "") %>%
    mutate(
      P_H = (H+0.5)/(H+M+1), # if hit rate is 1, standardize it    P_H = ifelse(P_H == 1, 1 - 1 / (2 * (H + M)), P_H),
    P_FA = (FA+0.5)/(FA+CR+1),# if FA rate is 0, standardize it    P_FA = ifelse(P_FA == 0, 1 / (2 * (H + M)), P_FA), 
    Correct_recognition = P_H - P_FA,
      d_prime = qnorm(P_H) -qnorm(P_FA),
      note = ifelse(recognition<0.55, "invalid", note)) #**正确率低于0.53**
 
   print(SRET_RJ)
   

##**筛选标准4：查看SRET的来源判断超过20%试次反应时低于200ms，**
 ###########计算每个被试的再认正确率#####
 SRET_RJ2 <- SRET  %>%
    mutate(ID = as.character(ID),
           rt = as.numeric(rt),
           correct = as.numeric(correct)) %>%
    filter(screen_id %in% c("RJ_formal1")) %>%
    filter(!word %in% c("严谨", "认真", "刻板", "白痴", "忠实", "宽宏", "徇私", "可鄙")) %>%
    mutate(sdt = case_when((identity == "old" & (responses %in% c("familiar", "old"))) ~ "hit",
                          (identity == "old" & (responses == "new" )) ~ "miss",
                          (identity == "new" & (responses %in% c("familiar", "old"))) ~ "fa",
                          (identity == "new" & (responses == "new")) ~ "cr"),) %>%
    group_by(ID, valence,domain) %>%#, 道德/能力*积极/消极
    summarize(
      H = sum(sdt == "hit"),
      M = sum(sdt == "miss"),
      FA = sum(sdt == "fa"),
      CR = sum(sdt == "cr"),
      new= sum(responses %in% c("new")),#按键为新词
      old=sum(responses %in% c("old")),
      familiar=sum(responses %in% c("familiar")),
     self_H = sum(sdt == "hit"& person=="self")/10,
     friend_H = sum(sdt == "hit"& person=="friend")/10,
     P_H = H/(H+M),
     P_FA = FA/(FA+CR),
      recognition = (H + CR) / (H + CR + M + FA),#  40个
      avg_rt = mean(rt, na.rm = TRUE),
      sd_rt = sd(rt, na.rm = TRUE),
      max_rt = max(rt, na.rm = TRUE),
    min_rt = min(rt, na.rm = TRUE),
    ) %>%
  mutate(note = "") %>%
    mutate(
      P_H = (H+0.5)/(H+M+1), # if hit rate is 1, standardize it P_H = ifelse(P_H == 1, 1 - 1 / (2 * (H + M)), P_H),
       P_FA = (FA+0.5)/(FA+CR+1), # if FA rate is 0, standardize it P_FA = ifelse(P_FA == 0, 1 / (2 * (H + M)), P_FA),
      Correct_recognition = P_H - P_FA,
      Z_P_H = qnorm(P_H),
      Z_P_FA = qnorm(P_FA),
      d_prime = Z_P_H - Z_P_FA,
      )
 
   print(SRET_RJ2)

SRET_RJ_2 <- SRET %>%
  mutate(ID = as.character(ID)) %>%
  mutate(rt = as.numeric(rt)) %>%
 mutate(correct = as.numeric(coalesce(correct,-1))) %>% #对新词按键判断的试次的correct记为-1
  filter(screen_id %in% c("RJ_formal_2")) %>%
  filter(!word %in% c("严谨", "认真", "刻板", "白痴", "忠实", "宽宏", "徇私", "可鄙")) %>%
   mutate(sdt = case_when((identity == "self" & (correct=="1") )~ "self_hit",
                          #自我条件下的击中，信号是“self”，反应是“self”
                          (identity == "self" & (correct=="0") )~ "self_miss",
                          #自我条件下的漏报，信号是“self”，反应是“friend”
                          (identity == "friend" & (correct=="1" )) ~ "friend_hit",
                          #朋友条件下的击中，信号是“friend”，反应是“friend”
                           (identity == "friend" & (correct=="0" )) ~ "friend_miss",
                          #朋友条件下的漏报，信号是“friend”，反应是“self”
                          (is.na(identity) & (!is.na(response))) ~ "fa",
                          #新词（无信号），反应为self或者friend
                        ) )


SRET_RJ_2<-SRET_RJ_2%>%
  group_by(ID) %>%#,valence,domain
  summarize(n=n(), #所有按键反应了的试次
     row_count = sum(rt<200, na.rm = TRUE),
    less_200=row_count/n,
   count_self = sum(responses == "self"),#所有反应是“self”的试次
   count_friend = sum(responses == "friend"),#所有反应是“friend”的试次
   self_H = sum(sdt == "self_hit"),#自我条件下的击中，信号是“self”，反应是“self”
   friend_H = sum(sdt == "friend_hit"),#朋友条件下的击中，信号是“friend”，反应是“friend”
      FA = sum(sdt == "fa"),#新词（无信号），反应为self或者friend
      self_recognition = self_H /count_self,
   # number of correct source attributions for self/ number of hits for self
   friend_recognition = friend_H/ count_friend,
      avg_rt = mean(rt, na.rm = TRUE),
      sd_rt = sd(rt, na.rm = TRUE),
   max_rt = max(rt, na.rm = TRUE),
    min_rt = min(rt, na.rm = TRUE),
  )%>%
 mutate(note= ifelse(less_200>0.3, "invalid"," "))
print(SRET_RJ_2)


########################################
# 使用group_by和summarize检查每个ID的行数
id_counts <- SRET %>%
  mutate(ID = as.character(ID)) %>%
  mutate(rt = as.numeric(rt)) %>%
 mutate(correct = as.numeric(coalesce(correct,-1))) %>% #对新词按键判断的试次的correct记为-1
  filter(screen_id %in% c("RJ_formal_2")) %>%
  filter(!word %in% c("严谨", "认真", "刻板", "白痴", "忠实", "宽宏", "徇私", "可鄙")) %>%
   mutate(sdt = case_when((identity == "self" & (correct=="1") )~ "self_hit",
                          #自我条件下的击中，信号是“self”，反应是“self”
                          (identity == "self" & (correct=="0") )~ "self_miss",
                          #自我条件下的漏报，信号是“self”，反应是“friend”
                          (identity == "friend" & (correct=="1" )) ~ "friend_hit",
                          #朋友条件下的击中，信号是“friend”，反应是“friend”
                           (identity == "friend" & (correct=="0" )) ~ "friend_miss",
                          #朋友条件下的漏报，信号是“friend”，反应是“self”
                          (is.na(identity) & (!is.na(response))) ~ "fa",
                          #新词（无信号），反应为self或者friend
                        ) ) %>%
   group_by(ID,valence,domain) %>%#
  summarize(
   count_self = sum(responses == "self"),#所有反应是“self”的试次
   count_friend = sum(responses == "friend"),#所有反应是“friend”的试次
   self_H = sum(sdt == "self_hit"),#自我条件下的击中，信号是“self”，反应是“self”
   friend_H = sum(sdt == "friend_hit"),#朋友条件下的击中，信号是“friend”，反应是“friend”
      FA = sum(sdt == "fa"),#新词（无信号），反应为self或者friend
      self_recognition = self_H /count_self,
   # number of correct source attributions for self/ number of hits for self
   friend_recognition = friend_H/ count_friend,
      avg_rt = mean(rt, na.rm = TRUE),
      sd_rt = sd(rt, na.rm = TRUE),
   max_rt = max(rt, na.rm = TRUE),
    min_rt = min(rt, na.rm = TRUE),
  )%>%
ungroup()%>%
  group_by(ID) %>%
  summarize(row_count = n())

# 检查是否每个ID都有4行数据
print(id_counts)

#**合并ALT2两种筛选标准下排除的无效数据**
ex_subj <- bind_rows(
  ALT2_select %>% filter(note == "invalid"),
  ALT2_select2 %>% filter(note == "invalid"),
  SRET_RJ%>% filter(note == "invalid"),
  SRET_RJ_2%>%filter(note=="invalid")
  )
   
#查看两个组合后的无效数据
print(ex_subj)
############################

###############################
# 读取 subj_day1 数据
subj_day2 <- read.xlsx(paste0("../../../Data/raw/day2/", phase, "/subj_day2_", phase, ".xlsx"))

# 根据 ex_subj 的 ID 列填充 Eligible 列，如果在无效数据中，则填入no,否则为yes，上传到飞书subj_info的所有参加day1的被试信息
subj_day2 <- subj_day2 %>%
  mutate(Eligible = ifelse(ID %in% ex_subj$ID, "no", "yes"))

# 将结果写入 Excel 文件，导出day1所有被试数据
write.xlsx(subj_day2, file = paste0("../../../Data/raw/day2/", phase, "/subj_day2_", phase, ".xlsx"))

# 从 subj_day2 中筛选 Eligible 列的值为 "yes" 的行，导出符合要求的被试数据
select_day2 <- subj_day2 %>%
  filter(Eligible == "yes")

invalid_day2 <- ex_subj
write.xlsx(invalid_day2, file = paste0("../../../Data/raw/day2/", phase, "/invalid_day2_", phase, ".xlsx"))

# 将筛选后的结果写入 CSV 文件，这个是导入脑岛的被试信息
write.xlsx(select_day2, file = paste0("../../../Data/raw/day2/", phase, "/select_day2_", phase, ".xlsx"))
}


##仅需修改此代码；分别为“批次号”，“发放金额”，“发放报酬的日期”

select_day2("phase_019")
```


# Section 3. Implicit Association Test (IAT)

## 3.1 IAT data processing (block classification)
**Source: `descrip/IAT.Rmd`**

```{r IAT数据处理}

##数据预处理，区分相容与不相容的block，
IAT_data <- IAT_all%>%
  mutate(ID = as.character(ID)) %>%
  mutate(ParticipantID = as.character(ParticipantID)) %>%
  mutate(rt=as.numeric(rt))%>%
  group_by(ID) %>%
  mutate(
    version_attrib = case_when(
      task_id == "ability"~ (version_attrib[response == "0"& !is.na(version_attrib)]),
      TRUE ~ version_attrib),
    version_target = case_when(
      task_id == "ability"~ (version_target[response == "0"& !is.na(version_target)]),
      TRUE ~ version_target),
    version_attrib2 = case_when(
      task_id == "moral"~ (version_attrib2[response == "0"& !is.na(version_attrib2)]),
      TRUE ~ version_attrib2),
    version_target2 = case_when(
      task_id == "moral"~ (version_target2[response == "0"& !is.na(version_target2)]),
      TRUE ~ version_target2))%>%
  mutate(version = NA)%>%
  mutate(
    version = case_when(
    version_attrib == version_target & task_id == "ability" & screen_id == 3 ~ "A1",#相容为A，不相容为B，练习阶段为1，正式为2
    version_attrib == version_target & task_id == "ability" & screen_id == 4 ~ "A2",
    version_attrib == version_target & task_id == "ability" & screen_id == 6 ~ "B1",
    version_attrib == version_target & task_id == "ability" & screen_id == 7 ~ "B2",
    
    version_attrib != version_target & task_id == "ability" & screen_id == 3 ~ "B1",
    version_attrib != version_target & task_id == "ability" & screen_id == 4 ~ "B2",
    version_attrib != version_target & task_id == "ability" & screen_id == 6 ~ "A1",
    version_attrib != version_target & task_id == "ability" & screen_id == 7 ~ "A2",
    
    version_attrib2 == version_target2 & task_id == "moral" & screen_id == 3 ~ "A1",
    version_attrib2 == version_target2 & task_id == "moral" & screen_id == 4 ~ "A2",
    version_attrib2 == version_target2 & task_id == "moral" & screen_id == 6 ~ "B1",
    version_attrib2 == version_target2 & task_id == "moral" & screen_id == 7 ~ "B2",
    
    version_attrib2 != version_target2 & task_id == "moral" & screen_id == 3 ~ "B1",
    version_attrib2 != version_target2 & task_id == "moral" & screen_id == 4 ~ "B2",
    version_attrib2 != version_target2 & task_id == "moral" & screen_id == 6 ~ "A1",
    version_attrib2 != version_target2 & task_id == "moral" & screen_id == 7 ~ "A2",
      TRUE ~ version  # 如果没有满足条件的情况，保持原值
    )) %>%
    filter(screen_id %in% c(3, 4, 6, 7)) %>%
  filter(rt<=10000)%>%
   mutate(
    block_type = case_when(
      version %in% c("A1", "A2") ~ "compatible",
      version %in% c("B1", "B2") ~ "incompatible",))%>%
  mutate(con = case_when(
    block_type == "compatible" & condition %in% c("other", "negative") ~ "消极_朋友",
    block_type == "compatible" & condition %in% c("self", "positive") ~ "积极_自我",
    block_type == "incompatible" & condition %in% c("other", "positive") ~ "积极_朋友",
    block_type == "incompatible" & condition %in% c("self", "negative") ~ "消极_自我"
  ))

####计算出原始数据的均值，标准差
  IAT_data1<-IAT_data%>%
    group_by(ID,task_id,block_type,version) %>%  ##condition是4类标签的，task_id是moral和ability，version是A1,A2,B1,B2
  summarize(
    mean_rt = mean(rt),
    sd_rt = sd(rt),
    row_n = n(),
    se_rt = sd(rt) / sqrt(row_n))
print(IAT_data1)

##将错误的试次的反应时替换为平均反应时+600 ms
IAT_data<-IAT_data%>%
  left_join(IAT_data1%>%select(ID,task_id,block_type,version,mean_rt),by=c("ID","task_id","block_type","version"))%>%
  mutate(rt=ifelse(correct=="false",mean_rt+600,rt))

###计算取代完错误试次后的数据的均值，标准差
 IAT_data1<-IAT_data%>%
    group_by(ID,task_id,block_type,version) %>%  ##condition是4类标签的，task_id是moral和ability，version是A1,A2,B1,B2
  summarize(
    mean_rt = mean(rt),
    sd_rt = sd(rt),
    row_n = n(),
    se_rt = sd(rt) / sqrt(row_n))

```
```{r IAT的D值计算}
IAT_data_D2<-IAT_data1%>%
  ungroup()%>%
  select(-c("block_type","se_rt"))%>%
  pivot_wider(names_from = version, values_from = c(mean_rt, sd_rt,row_n)) %>%
  group_by(ID,task_id) %>% #task_id是领域(moral,ability)   #ID,version
  reframe(
    diff_B1A1 = round((mean_rt_B1 - mean_rt_A1), digits = 3),
    diff_B2A2 =round(( mean_rt_B2 - mean_rt_A2), digits = 3),
    SD_B1A1 = round((sqrt((((row_n_A1-1)*(sd_rt_A1^2)+(row_n_B1-1)*(sd_rt_B1^2))+((row_n_A1+row_n_B1)*((mean_rt_A1-mean_rt_B1)^2)/4))/(row_n_A1+row_n_B1-1))), digits = 3),
    SD_B2A2 = round((sqrt((((row_n_A2-1)*(sd_rt_A2^2)+(row_n_B2-1)*(sd_rt_B2^2))+((row_n_A2+row_n_B2)*((mean_rt_A2-mean_rt_B2)^2)/4))/(row_n_A2+row_n_B2-1))), digits = 3),
     D= round(((diff_B1A1/SD_B1A1) + (diff_B2A2/SD_B2A2))/2, digits = 3)
    )%>%
mutate(
    effect = case_when(
      abs(D) <= 0.2 ~ "small",
      abs(D) <= 0.5 ~ "mid",
      TRUE ~ "big")) #分为moral，ability两个领域的IAT_D
print(IAT_data_D)
IAT_data_D<-IAT_data_D%>%
  rename(domain=task_id,IAT_SE=D)
```


## 3.2 IAT D-score computation
**Source: `analysis_code/analysis_st.Rmd` (IAT D值计算)**

```{r IAT}
##数据预处理，区分相容与不相容的block
#IAT_all.csv,生成IAT_data, IAT_data1,  IAT_data1用于计算d值，IAT_data包括原始的相容（积极-自我，消极-朋友）与不相容（积极-朋友，消极-自我）
IAT_data <- IAT_all%>%
  mutate(ID = as.character(ID)) %>%
  mutate(ParticipantID = as.character(ParticipantID)) %>%
  mutate(rt=as.numeric(rt))%>%
  group_by(ID) %>%
  mutate(###将block进行领域分类，分成“道德”和“能力”
    version_attrib = case_when(
      task_id == "ability"~ (version_attrib[response == "0"& !is.na(version_attrib)]),
      TRUE ~ version_attrib),
    version_target = case_when(
      task_id == "ability"~ (version_target[response == "0"& !is.na(version_target)]),
      TRUE ~ version_target),
    version_attrib2 = case_when(
      task_id == "moral"~ (version_attrib2[response == "0"& !is.na(version_attrib2)]),
      TRUE ~ version_attrib2),
    version_target2 = case_when(
      task_id == "moral"~ (version_target2[response == "0"& !is.na(version_target2)]),
      TRUE ~ version_target2))%>%
  mutate(version = NA)%>%
  mutate(### 相容为A，不相容为B，练习阶段为1，正式为2
    version = case_when(
    version_attrib == version_target & task_id == "ability" & screen_id == 3 ~ "A1",
    version_attrib == version_target & task_id == "ability" & screen_id == 4 ~ "A2",
    version_attrib == version_target & task_id == "ability" & screen_id == 6 ~ "B1",
    version_attrib == version_target & task_id == "ability" & screen_id == 7 ~ "B2",
    
    version_attrib != version_target & task_id == "ability" & screen_id == 3 ~ "B1",
    version_attrib != version_target & task_id == "ability" & screen_id == 4 ~ "B2",
    version_attrib != version_target & task_id == "ability" & screen_id == 6 ~ "A1",
    version_attrib != version_target & task_id == "ability" & screen_id == 7 ~ "A2",
    
    version_attrib2 == version_target2 & task_id == "moral" & screen_id == 3 ~ "A1",
    version_attrib2 == version_target2 & task_id == "moral" & screen_id == 4 ~ "A2",
    version_attrib2 == version_target2 & task_id == "moral" & screen_id == 6 ~ "B1",
    version_attrib2 == version_target2 & task_id == "moral" & screen_id == 7 ~ "B2",
    
    version_attrib2 != version_target2 & task_id == "moral" & screen_id == 3 ~ "B1",
    version_attrib2 != version_target2 & task_id == "moral" & screen_id == 4 ~ "B2",
    version_attrib2 != version_target2 & task_id == "moral" & screen_id == 6 ~ "A1",
    version_attrib2 != version_target2 & task_id == "moral" & screen_id == 7 ~ "A2",
      TRUE ~ version  # 如果没有满足条件的情况，保持原值
    )) %>%
    filter(screen_id %in% c(3, 4, 6, 7)) %>%
  filter(rt<=10000)%>%
   mutate(
    block_type = case_when(
      version %in% c("A1", "A2") ~ "compatible",
      version %in% c("B1", "B2") ~ "incompatible",))%>%
  mutate(con = case_when(
    block_type == "compatible" & condition %in% c("other", "negative") ~ "消极_朋友",
    block_type == "compatible" & condition %in% c("self", "positive") ~ "积极_自我",
    block_type == "incompatible" & condition %in% c("other", "positive") ~ "积极_朋友",
    block_type == "incompatible" & condition %in% c("self", "negative") ~ "消极_自我"
  ))

####计算出原始数据的均值，标准差
  IAT_data1<-IAT_data%>%
    group_by(ID,task_id,block_type,version) %>%  ##condition是4类标签的，task_id是moral和ability，version是A1,A2,B1,B2
  summarize(
    mean_rt = mean(rt),
    sd_rt = sd(rt),
    row_n = n(),
    se_rt = sd(rt) / sqrt(row_n))
print(IAT_data1)

##将错误的试次的反应时替换为平均反应时+600 ms
IAT_data<-IAT_data%>%
  left_join(IAT_data1%>%select(ID,task_id,block_type,version,mean_rt),by=c("ID","task_id","block_type","version"))%>%
  mutate(rt=ifelse(correct=="false",mean_rt+600,rt))

###计算取代完错误试次后的数据的均值，标准差
 IAT_data1<-IAT_data%>%
    group_by(ID,task_id,block_type,version) %>%  ##condition是4类标签的，task_id是moral和ability，version是A1,A2,B1,B2
  summarize(
    mean_rt = mean(rt),
    sd_rt = sd(rt),
    row_n = n(),
    se_rt = sd(rt) / sqrt(row_n))
```


####IAT指标提取
```{r IAT的D值计算_2}
#根据IAT_data1生成数据IAT_data_D2
IAT_data_D<-IAT_data1%>%
  ungroup()%>%
  select(-c("block_type","se_rt"))%>%
  pivot_wider(names_from = version, values_from = c(mean_rt, sd_rt,row_n)) %>%
  group_by(ID,task_id) %>% #task_id是领域(moral,ability)   #ID,version
  reframe(
    diff_B1A1 = round((mean_rt_B1 - mean_rt_A1), digits = 3),
    diff_B2A2 =round(( mean_rt_B2 - mean_rt_A2), digits = 3),
    SD_B1A1 = round((sqrt((((row_n_A1-1)*(sd_rt_A1^2)+(row_n_B1-1)*(sd_rt_B1^2))+((row_n_A1+row_n_B1)*((mean_rt_A1-mean_rt_B1)^2)/4))/(row_n_A1+row_n_B1-1))), digits = 3),
    SD_B2A2 = round((sqrt((((row_n_A2-1)*(sd_rt_A2^2)+(row_n_B2-1)*(sd_rt_B2^2))+((row_n_A2+row_n_B2)*((mean_rt_A2-mean_rt_B2)^2)/4))/(row_n_A2+row_n_B2-1))), digits = 3),
     D= round(((diff_B1A1/SD_B1A1) + (diff_B2A2/SD_B2A2))/2, digits = 3)
    )%>%
mutate(
    effect = case_when(
      abs(D) <= 0.2 ~ "small",
      abs(D) <= 0.5 ~ "mid",
      TRUE ~ "big")) #分为moral，ability两个领域的IAT_D
print(IAT_data_D)
IAT_data_D<-IAT_data_D%>%
  rename(domain=task_id,IAT_SE=D)

IAT_data_D<-IAT_data_D%>%
  select(ID,domain,IAT_SE)%>%
  pivot_wider(names_from = domain,values_from = IAT_SE)%>%
  rename(moral_IAT=moral,
         ability_IAT=ability)

##因"phase_017_subj_13"的SRET数据部分遗失，去除他的数据
##修改：将计算完成的IAT_data_D中的"phase_017_subj_13"去除并保存为IAT_data_D2
IAT_data_D2<-IAT_data_D%>%
  filter(ID!="phase_017_subj_13")
write.csv(IAT_data_D2,"IAT_data_D2.csv")
```


# Section 4. Self-Matching Task (SMT; historical label ALT)

## 4.1 SMT data selection and cleaning
**Source: `analysis_code/analysis_st.Rmd` (ALT2数据选择/预处理)**

```{r ALT2数据选择}
#ALT2_all.csv
ALT2_all <- ALT2_all%>%mutate(ID = as.character(ID)) %>%
   mutate(ParticipantID = as.character(ParticipantID)) %>%
  mutate(rt=as.numeric(rt))%>% #转变被试编号和反应时类型为字符型与数值型
  filter(screen_id%in%c("ability","moral"))%>%#选择正式实验的数据
  mutate(correct = ifelse(is.na(correct), 0, correct))%>%
  filter(rt>=200 & rt <=1200)#筛出反应时在200~1200
```



```{r}
#根据ALT2_all.csv生成ALT2_rt
ALT2_rt <-ALT2_all%>% 
     filter(identity=="match")%>%
  select(ID,domain,valence,person,Image,rt,correct) %>%  #按被试与条件分组
  group_by(ID,domain,valence,person) %>%  #按被试与条件分组
  summarise(
    avg_rt = mean(rt, na.rm = TRUE))%>%
  filter(valence=="positive")%>% # only in positive
pivot_wider(names_from = person,values_from = avg_rt)%>%
  mutate(ALT_SE_rt=friend-self)%>%
ungroup()%>%
  select(ID,domain,ALT_SE_rt)%>%
  pivot_wider(names_from = domain,values_from = ALT_SE_rt)%>%
  rename(moral_ALT_rt=moral,
         ability_ALT_rt=ability)

head(ALT2_rt)
##因"phase_017_subj_13"的SRET数据部分遗失，去除他的数据
ALT2_rt<-ALT2_rt%>%
  filter(ID!="phase_017_subj_13")
write.csv(ALT2_rt,"ALT2_rt.csv")
```

```{r}
#根据ALT2_all.csv生成ALT2_dprime
ALT2_dprime<-ALT2_all%>%
   group_by(ID,domain,valence,person) %>%  #按被试与条件分组
  filter(valence=="positive")%>%# only in positive
      dplyr::mutate(
                sdt = dplyr::case_when(
                        (correct== 1 & identity == 'match') ~ "hit",# "match"condition,correct response
                        (correct == 1 & identity == 'nonmatch') ~ "CR",
                        (correct == 0 & identity == 'match') ~ "miss",
                        (correct == 0 & identity == 'nonmatch') ~ "FA"))%>%
   summarize( 
      hit = sum(sdt == "hit"),#count
     miss = sum(sdt == "miss"),
      FA = sum(sdt == "FA"),
      CR = sum(sdt == "CR"), ) %>%
    dplyr::mutate(hitR = hit/(hit + miss),                                     # hit rate
                      FAR  = FA/(FA+CR)) %>%                                       # fa rate
        dplyr::mutate(hitR = ifelse(hitR == 1, 1 - 1/(2*(hit + miss)), hitR),      # if hit rate is 1, standardize it
                      FAR  = ifelse(FAR == 0, 1/(2*(hit + miss)), FAR)) %>%        # if FA rate is 0, standardize it
        dplyr::mutate(dprime = qnorm(hitR) - qnorm(FAR))%>%
  select(ID,domain,valence,person,dprime)%>%
  pivot_wider(names_from = person,values_from = dprime)%>%
  mutate(ALT_SE_d=self-friend)%>%
  ungroup()%>%
   select(ID,domain,ALT_SE_d)%>%
  pivot_wider(names_from = domain,values_from = ALT_SE_d)%>%
  rename(moral_ALT_d=moral,
         ability_ALT_d=ability)
head(ALT2_dprime)
##因"phase_017_subj_13"的SRET数据部分遗失，去除他的数据
ALT2_dprime<-ALT2_dprime%>%
  filter(ID!="phase_017_subj_13")
write.csv(ALT2_dprime,"ALT2_dprime.csv")
```


## 4.2 SMT accuracy and d-prime indices
**Source: `descrip/ALT.Rmd` (ALT2 正确率和dprime / RT match trials)**

```{r ALT2数据选择_2}

ALT2_all <- ALT2_all%>%mutate(ID = as.character(ID)) %>%
   mutate(ParticipantID = as.character(ParticipantID)) %>%
  mutate(rt=as.numeric(rt))%>% #转变被试编号和反应时类型为字符型与数值型
  filter(screen_id%in%c("ability","moral"))%>%
  mutate(correct = ifelse(is.na(correct), 0, correct))%>%
  filter(rt>=200 & rt <=1200)#筛出反应时在200~1200
```
```{r 正确率和dprime}
ALT2_analysis<-function(data){
  
  #**总体匹配配雨云图*
   ALT2.0 <-data%>% #选择正式实验的数据
      group_by(ID,domain,valence,person) %>%  #按被试与条件分组
      dplyr::mutate(
                sdt = dplyr::case_when(
                        (correct== 1 & identity == 'match') ~ "hit",
                        (correct == 1 & identity == 'nonmatch') ~ "CR",
                        (correct == 0 & identity == 'match') ~ "miss",
                        (correct == 0 & identity == 'nonmatch') ~ "FA"))%>%
   summarize( 
      hit = sum(sdt == "hit"),
     miss = sum(sdt == "miss"),
      FA = sum(sdt == "FA"),
      CR = sum(sdt == "CR"),
  
    ) %>%
    dplyr::mutate(hitR = hit/(hit + miss),                                     # hit rate
                      FAR  = FA/(FA+CR)) %>%                                       # fa rate
        dplyr::mutate(hitR = ifelse(hitR == 1, 1 - 1/(2*(hit + miss)), hitR),      # if hit rate is 1, standardize it
                      FAR  = ifelse(FAR == 0, 1/(2*(hit + miss)), FAR)) %>%        # if FA rate is 0, standardize it
        dplyr::mutate(dprime = qnorm(hitR) - qnorm(FAR))
   
   assign("ALT2_dprime", ALT2.0, envir = .GlobalEnv)
   d_plot1 <- ALT2.0%>%
    filter(domain=="moral")%>%
    ggplot(., aes(x = valence, y = dprime, fill = person, colour = person)) +
    geom_flat_violin(position = position_nudge(x = .25, y = 0), adjust = 2, trim = FALSE, alpha = 0.5) +
    geom_point(position = position_jitter(width = .15), size = .25, alpha = 0.5) +
    geom_boxplot(aes(x = valence, y = dprime), outlier.shape = NA, alpha = 0.5, width = .1, colour = "BLACK") +
    ylab('dprime') +  coord_flip() +
    theme_cowplot() + guides(fill = FALSE, colour = FALSE) +
    scale_colour_brewer(palette = "Dark2") +
    scale_fill_brewer(palette = "Dark2") +
    ggtitle("Figure 2a: ACC of ALT2_moral")+
  guides(fill = guide_legend(title = "参照条件"), colour = guide_legend(title = "参照条件"))
# ACC_ability
  d_plot2 <- ALT2.0%>%
    filter(domain=="ability")%>%
    ggplot(., aes(x = valence, y = dprime, fill = person, colour = person)) +
    geom_flat_violin(position = position_nudge(x = .25, y = 0), adjust = 2, trim = FALSE, alpha = 0.5) +
    geom_point(position = position_jitter(width = .15), size = .25, alpha = 0.5) +
    geom_boxplot(aes(x = valence, y = dprime), outlier.shape = NA, alpha = 0.5, width = .1, colour = "BLACK") +
    ylab('dprime') +  coord_flip() +
    theme_cowplot() + guides(fill = FALSE, colour = FALSE) +
    scale_colour_brewer(palette = "Dark2") +
    scale_fill_brewer(palette = "Dark2") +
    ggtitle("Figure 2b: ACC of ALT2_ability")+
  guides(fill = guide_legend(title = "参照条件"), colour = guide_legend(title = "参照条件"))
 

  # Combine plots vertically
  final_plot1 <- d_plot1 | d_plot2
   #ggsave(output_file, final_plot, width = 10, height = 15) #输出保存到文件夹
  print(final_plot1)
  ggsave("fig1_ALT2.png", final_plot1, width = 10, height = 8, dpi = 300) 
  
 ALT2.0<-ALT2.0 %>%
    mutate(person= case_when(
    person == "self" ~ "自我",
    person == "friend"~ "朋友",
  ))%>%
     mutate(valence= case_when(
    valence == "positive" ~ "积极",
    valence == "negative" ~ "消极",
  ))%>%
     mutate(domain= case_when(
    domain == "ability" ~ "能力",
    domain == "moral"~ "道德",
  ))
  
  #**正确率的方差分析**
    ALT2_d <-ALT2.0%>% 
  MANOVA(., dv = "dprime", subID="ID",
       within=c("domain", "valence","person"),
       sph.correction="GG",
        file = "ALT2_d.doc") %>%
    EMMEANS(c("valence","person"), by = "domain") %>%
    EMMEANS(c("valence","person","domain")) 
    
   
   
   #####################################
   
  ALT2 <-data%>% #选择正式实验的数据
      group_by(ID,domain,valence,person) %>%  #按被试与条件分组  
  summarise(
    all_count=n(), row_count = sum(rt>=200 & rt <=1200, na.rm = TRUE), 
    correct_count = sum(correct == 1 & rt>=200 & rt <=1200, na.rm = TRUE),
    acc = correct_count /all_count )
print(ALT2)
 assign("ALT2_ACC", ALT2, envir = .GlobalEnv)
  # ACC_moral
  acc_plot1 <- ALT2%>%
    filter(domain=="moral")%>%
    ggplot(., aes(x = valence, y = acc, fill = person, colour = person)) +
    geom_flat_violin(position = position_nudge(x = .25, y = 0), adjust = 2, trim = FALSE, alpha = 0.5) +
    geom_point(position = position_jitter(width = .15), size = .25, alpha = 0.5) +
    geom_boxplot(aes(x = valence, y = acc), outlier.shape = NA, alpha = 0.5, width = .1, colour = "BLACK") +
    ylab('正确率') +  coord_flip() +
    theme_cowplot() + guides(fill = FALSE, colour = FALSE) +
    scale_colour_brewer(palette = "Dark2") +
    scale_fill_brewer(palette = "Dark2") +
    ggtitle("Figure 2a: ACC of ALT2_moral")+
  guides(fill = guide_legend(title = "参照条件"), colour = guide_legend(title = "参照条件"))
# ACC_ability
  acc_plot2 <- ALT2%>%
    filter(domain=="ability")%>%
    ggplot(., aes(x = valence, y = acc, fill = person, colour = person)) +
    geom_flat_violin(position = position_nudge(x = .25, y = 0), adjust = 2, trim = FALSE, alpha = 0.5) +
    geom_point(position = position_jitter(width = .15), size = .25, alpha = 0.5) +
    geom_boxplot(aes(x = valence, y = acc), outlier.shape = NA, alpha = 0.5, width = .1, colour = "BLACK") +
    ylab('正确率') +  coord_flip() +
    theme_cowplot() + guides(fill = FALSE, colour = FALSE) +
    scale_colour_brewer(palette = "Dark2") +
    scale_fill_brewer(palette = "Dark2") +
    ggtitle("Figure 2b: ACC of ALT2_ability")+
  guides(fill = guide_legend(title = "参照条件"), colour = guide_legend(title = "参照条件"))
 

  # Combine plots vertically
  final_plot1 <- acc_plot1 | acc_plot2
   #ggsave(output_file, final_plot, width = 10, height = 15) #输出保存到文件夹
  print(final_plot1)
  
  ggsave("fig2_ALT2.png", final_plot1, width = 10, height = 8, dpi = 300) 
  
  
  ALT2<-ALT2%>%
    mutate(person= case_when(
    person == "self" ~ "自我",
    person == "friend"~ "朋友",
  ))%>%
     mutate(valence= case_when(
    valence == "positive" ~ "积极",
    valence == "negative" ~ "消极",
  ))%>%
     mutate(domain= case_when(
    domain == "ability" ~ "能力",
    domain == "moral"~ "道德",
  ))
  #**正确率的方差分析**
    ALT2_ACC <-ALT2%>% 
  MANOVA(., dv = "acc", subID="ID",
       within=c("domain", "valence","person"),
       sph.correction="GG",
        file = "ALT2_acc.doc") %>%
    EMMEANS(c("valence","person"), by = "domain")
    
 
 
  
}
ALT2_all<-ALT2_all%>%
  filter(ID!="phase_017_subj_13")
ALT2_analysis(ALT2_all)
```
```{r 反应时只选择match试次做分析}
ALT2_analysis<-function(data){
  
  #**总体匹配配雨云图*
   ALT2 <-data%>% #选择正式实验的数据
     filter(identity=="match")%>%
  group_by(ID,domain,valence,person) %>%  #按被试与条件分组
  summarise(
    avg_rt = mean(rt, na.rm = TRUE),sd_rt=sd(rt, na.rm = TRUE),
    max_rt = max(rt, na.rm = TRUE), min_rt = min(rt, na.rm = TRUE),)
print(ALT2)
  #assign("ALT2_RT", ALT2, envir = .GlobalEnv)


  # rt_moral
  rt_plot1 <- ALT2%>%
    filter(domain=="moral")%>%
    ggplot(., aes(x = valence, y = avg_rt, fill = person, colour = person)) +
    geom_flat_violin(position = position_nudge(x = .25, y = 0), adjust = 2, trim = FALSE, alpha = 0.5) +
    geom_point(position = position_jitter(width = .15), size = .25, alpha = 0.5) +
    geom_boxplot(aes(x = valence, y = avg_rt), outlier.shape = NA, alpha = 0.5, width = .1, colour = "BLACK") +
    ylab('RT') +  coord_flip() +
    theme_cowplot() + guides(fill = FALSE, colour = FALSE) +
    scale_colour_brewer(palette = "Dark2") +
    scale_fill_brewer(palette = "Dark2") +
    ggtitle("Figure 2a: RT of ALT2_moral")+
  guides(fill = guide_legend(title = "reference"), colour = guide_legend(title = "reference"))
# rt_ability
  rt_plot2 <- ALT2%>%
    filter(domain=="ability")%>%
    ggplot(., aes(x = valence, y = avg_rt, fill = person, colour = person)) +
    geom_flat_violin(position = position_nudge(x = .25, y = 0), adjust = 2, trim = FALSE, alpha = 0.5) +
    geom_point(position = position_jitter(width = .15), size = .25, alpha = 0.5) +
    geom_boxplot(aes(x = valence, y = avg_rt), outlier.shape = NA, alpha = 0.5, width = .1, colour = "BLACK") +
    ylab('RT') +  coord_flip() +
    theme_cowplot() + guides(fill = FALSE, colour = FALSE) +
    scale_colour_brewer(palette = "Dark2") +
    scale_fill_brewer(palette = "Dark2") +
    ggtitle("Figure 2b: RT of ALT2_ability")+
  guides(fill = guide_legend(title = "reference"), colour = guide_legend(title = "reference"))


    final_plot2 <- rt_plot1 | rt_plot2
   #ggsave(output_file, final_plot, width = 10, height = 15) #输出保存到文件夹
  print(final_plot2)
    ALT2<-ALT2%>%
    mutate(person= case_when(
    person == "self" ~ "自我",
    person == "friend"~ "朋友",
  ))%>%
     mutate(valence= case_when(
    valence == "positive" ~ "积极",
    valence == "negative" ~ "消极",
  ))%>%
     mutate(domain= case_when(
    domain == "ability" ~ "能力",
    domain == "moral"~ "道德",
  ))
    ALT2_RT <-ALT2%>% 
  MANOVA(., dv = "avg_rt", subID="ID",
       within=c("domain", "valence","person"),
       sph.correction="GG",
       file = "ALT2_RT.doc") %>%
    EMMEANS(c("valence","person"), by = "domain")%>%
    EMMEANS(c("valence","person","domain")) 
  #*
 
  
}
ALT2_analysis(ALT2_all)
```


# Section 5. Self-Referent Encoding Task (SRET)

## 5.1 SRET data correction and EW (encoding/word-evaluation) indices
**Source: `analysis_code/analysis_st.Rmd` (修正数据 / SRET EW / rt / RJ1 / RJ2)**

```{r 修正数据}
# 选择ID为phase_016_subj_84和phase_016_subj_85的数据，以下步骤均在修正他们的RJ_formal1，将修正后的数据保存为SRET_all.csv
selected_SRET <- SRET %>%
  filter(ID %in% c("phase_016_subj_84", "phase_016_subj_85")) %>%
  filter(screen_id == "EW_formal")%>%
filter(!word %in% c("务实", "迷糊", "坚贞", "说谎", "主见", "缓慢", "素养", "低俗"))  %>%
  mutate(person = ifelse(person == "自己", "self",
                          ifelse(person == "朋友", "friend", person)))%>%
  select(ID,person,word)
# 选择screen_id为"RJ_formal1"的行
SRET_update <- SRET %>%
  filter(screen_id == "RJ_formal1") %>%
   filter(!word %in% c("严谨", "认真", "刻板", "白痴", "忠实", "宽宏", "徇私", "可鄙"))%>% 
  mutate(person = ifelse(ID %in% c("phase_016_subj_84", "phase_016_subj_85"),
                          selected_SRET$person, person))
selected2_SRET <- SRET %>%
  filter(screen_id == "RJ_formal_2") %>%
  select(c("ID", "word",  "identity")) %>%
  rename(person2 = identity)%>%
  filter(!is.na(person2))

 SRET_update <- SRET_update %>%
  filter(screen_id %in% c("RJ_formal1")) %>%
  left_join(., selected2_SRET, by = c("ID", "word")) %>%
  mutate(person = ifelse(is.na(person), selected2_SRET$person2, person))
SRET_update <-SRET_update%>%
  select(-person2)


SRET.0<-SRET %>%
  filter(screen_id != "RJ_formal1" )#%>%
#unique(SRET.0$screen_id)%>%

  SRET.0<-rbind(SRET.0,SRET_update)
  
   SRET.0<-SRET.0%>%
   filter(screen_id%in%c("EW_formal","RJ_formal1","RJ_formal_2"))
 write.csv(SRET.0,"SRET_all.csv")
 
 ###修正后的数据仅包括"EW_formal","RJ_formal1","RJ_formal_2"；其中"RJ_formal1"已扣除练习试次
 

```

####SRET指标提取
```{r}
#提取不同领域的指标
SRET_EW<-SRET.0 %>%
  mutate(ID = as.character(ID)) %>%
  mutate(rt=as.numeric(rt))%>% #转变被试编号和反应时类型为字符型与数值型
  mutate(correct= as.numeric(correct))%>% ##重编码correct
  filter(screen_id%in%c("EW_formal") )%>% #选择正式实验的数据
   filter(!word %in% c("务实", "迷糊", "坚贞", "说谎", "主见", "缓慢", "素养", "低俗"))%>% #筛除首尾的干扰词
#每个被试在 person(self,friend) * valence(positive,negative) * domain(ability,moral)的词汇评估的按'yes'比例 
  mutate(con = paste(valence, person, sep = "_"))%>%
  group_by(ID,con,domain)%>%
  summarize(N_Yes = sum(responses == "yes"),
            N_No = sum(responses == "no"))%>%
  ungroup()%>%
 select(ID,domain,N_Yes,con)%>%
  pivot_wider(
    names_from = con,  # con列的值将成为新列的名称
    values_from = N_Yes,  # N_Yes列的值将填充到新列中
    values_fill = list(N_Yes = 0)  # 如果没有值，则填充为0
  )%>%
 group_by(ID,domain)%>%
  mutate(SRET_SE=Positive_self-Negative_self)%>%
  select(ID,domain,SRET_SE)%>%
  pivot_wider(names_from = domain,values_from = SRET_SE)%>%
  rename(moral_SRET_EW=morality,
         ability_SRET_EW=ability)

##因"phase_017_subj_13"的SRET数据部分遗失，去除他的数据
SRET_EW<-SRET_EW%>%
  filter(ID!="phase_017_subj_13")
write.csv(SRET_EW,"SRET_EW.csv")
####如果无法将rt转换为数值型请在终端运行以下代码
# # 尝试将rt列转换为数值型
#   SRET.0$rt <- as.numeric(SRET.0$rt)
# # 检查转换后的类型
#   class(SRET.0$rt)
```


```{r}
#提取SRET反应时指标
SRET_rt<-SRET.0 %>%
  mutate(ID = as.character(ID)) %>%
  mutate(rt=as.numeric(rt))%>% #转变被试编号和反应时类型为字符型与数值型
  mutate(correct= as.numeric(correct))%>% ##重编码correct
  filter(screen_id%in%c("EW_formal") )%>% #选择正式实验的数据
   filter(!word %in% c("务实", "迷糊", "坚贞", "说谎", "主见", "缓慢", "素养", "低俗"))%>% #筛除首尾的干扰词
 
 #每个被试在 person(self,friend) * valence(positive,negative) * domain(ability,moral)的词汇评估的按'yes'比例 

  mutate(con = paste(valence, person, sep = "_"))%>%
  group_by(ID,con,domain)%>%
  summarize( avg_rt = mean(rt, na.rm = TRUE),)%>%
  ungroup()%>%
 select(ID,domain,avg_rt,con)%>%
  pivot_wider(
    names_from = con,  # con列的值将成为新列的名称
    values_from = avg_rt,  # N_Yes列的值将填充到新列中
    values_fill = list(avg_rt = 0)  # 如果没有值，则填充为0
  )%>%
 group_by(ID,domain)%>%
  mutate(SRET_SE=Negative_self-Positive_self)%>%
  select(ID,domain,SRET_SE)%>%
  pivot_wider(names_from = domain,values_from = SRET_SE)%>%
  rename(moral_SRET_rt=morality,
         ability_SRET_rt=ability)

##因"phase_017_subj_13"的SRET数据部分遗失，去除他的数据
SRET_rt<-SRET_rt%>%
  filter(ID!="phase_017_subj_13")
write.csv(SRET_rt,"SRET_rt.csv")
```

```{r}
#新旧词判断
SRET_RJ <- SRET.0 %>%
     filter(screen_id %in% c("RJ_formal1")) %>%
      filter(!word %in% c("严谨", "认真", "刻板", "白痴", "忠实", "宽宏", "徇私", "可鄙"))%>% 
     mutate(correct = ifelse(correct != 1, 0, correct))%>%
    mutate(ID = as.character(ID),
           rt = as.numeric(rt),
           correct = as.numeric(correct))  %>%
    mutate(sdt = case_when((identity == "old" & (responses %in% c("familiar", "old"))) ~ "hit",
                          (identity == "old" & (responses == "new" )) ~ "miss",
                          (identity == "new" & (responses %in% c("familiar", "old"))) ~ "fa",
                          (identity == "new" & (responses == "new")) ~ "cr"),) %>%
   group_by(ID,domain, valence,person) %>%
    filter(!is.na(person))%>%
    summarize( 
      H = sum(sdt == "hit"),
      M = sum(sdt == "miss"),
      FA = sum(sdt == "fa"),#根据RJ_formal2判断，本身是new，但是被判断为self/friend
      CR = 10-FA,
      new= sum(responses %in% c("new")),#按键为新词
      old=sum(responses %in% c("old")),
      familiar=sum(responses %in% c("familiar")),
    ) %>%
    mutate(
      P_H = (H+0.5)/(H+M+1), # if hit rate is 1, standardize it    P_H = ifelse(P_H == 1, 1 - 1 / (2 * (H + M)), P_H),
    P_FA = (FA+0.5)/(FA+CR+1),# if FA rate is 0, standardize it    P_FA = ifelse(P_FA == 0, 1 / (2 * (H + M)), P_FA),  
    dprime = qnorm(P_H) -qnorm(P_FA),
    
  )%>%
  mutate(dprime = ifelse(is.na(dprime), 0, dprime))%>%
  filter(valence=="Positive")%>%
  ungroup()%>%
  select(c("ID","domain","person","dprime"))%>%
  pivot_wider(names_from = person,values_from = dprime,values_fill = list(dprime = 0))%>%
 group_by(ID,domain)%>%
  mutate(SRET_RJ1_d=self-friend)%>%
  ungroup()%>%
   select(ID,domain,SRET_RJ1_d)%>%
  pivot_wider(names_from = domain,values_from = SRET_RJ1_d)%>%
  rename(moral_SRET_RJ1_d=morality,
         ability_SRET_RJ1_d=ability)
head(SRET_RJ)
print(setdiff(unique(SRET$ID),unique(SRET_RJ$ID)))

```


```{r 来源判断}
SRET_RJ_2 <- SRET.0 %>%
  mutate(ID = as.character(ID)) %>%
  mutate(rt = as.numeric(rt)) %>%
 mutate(correct = as.numeric(coalesce(correct,-1))) %>% #对新词按键判断的试次的correct记为-1
  filter(screen_id %in% c("RJ_formal_2")) %>%
  filter(!word %in% c("严谨", "认真", "刻板", "白痴", "忠实", "宽宏", "徇私", "可鄙")) %>%
  filter(!is.na(identity))%>%
  filter(!is.na(response))%>%
  select(ID,valence,domain,correct,identity,response,responses)%>%
   mutate(sdt = case_when((identity == "self" & (correct=="1") )~ "hit",##以自我为信号，朋友为噪音
                          #自我条件下的击中，信号是“self”，反应是“self”
                          (identity == "self" & (correct=="0") )~ "miss",
                          #自我条件下的漏报，信号是“self”，反应是“friend”
                          (identity == "friend" & (correct=="1" )) ~ "cr",
                          #朋友条件下的击中，噪音是“friend”，反应是“friend”
                           (identity == "friend" & (correct=="0" )) ~ "fa",
                          #朋友条件下的漏报，噪音是“friend”，反应是“self”
                       
                       ))%>%
  group_by(ID,valence,domain) %>%
  summarize( 
      H = sum(sdt == "hit"),
      M = sum(sdt == "miss"),
      FA = sum(sdt == "fa"),#根据RJ_formal2判断，本身是new，但是被判断为self/friend
      CR = sum(sdt == "cr"),#每个被试在效价*领域 的条件
  )%>%
   mutate(
      P_H = (H+0.5)/(H+M+1), # if hit rate is 1, standardize it    P_H = ifelse(P_H == 1, 1 - 1 / (2 * (H + M)), P_H),
    P_FA = (FA+0.5)/(FA+CR+1),# if FA rate is 0, standardize it    P_FA = ifelse(P_FA == 0, 1 / (2 * (H + M)), P_FA), 
      dprime = qnorm(P_H) -qnorm(P_FA))%>%
  filter(valence=="Positive")%>%
  ungroup()%>%
  select(c("ID","domain","dprime"))%>%
  pivot_wider(names_from = domain,values_from = dprime)%>%
  rename(moral_SRET_RJ2_d=morality,
         ability_SRET_RJ2_d=ability)
head(SRET_RJ_2)
```


## 5.2 SRET descriptive-analyses pipeline (original notebook)
**Source: `descrip/SRET.Rmd` (EW / RJ_formal1 / RJ_formal2)**

```{r 修正数据_2}
# 选择ID为phase_016_subj_84和phase_016_subj_85的数据
selected_SRET <- SRET %>%
  filter(ID %in% c("phase_016_subj_84", "phase_016_subj_85")) %>%
  filter(screen_id == "EW_formal")%>%
filter(!word %in% c("务实", "迷糊", "坚贞", "说谎", "主见", "缓慢", "素养", "低俗"))  %>%
  mutate(person = ifelse(person == "自己", "self",
                          ifelse(person == "朋友", "friend", person)))%>%
  select(ID,person,word)
# 选择screen_id为"RJ_formal1"的行
SRET_update <- SRET %>%
  filter(screen_id == "RJ_formal1") %>%
   filter(!word %in% c("严谨", "认真", "刻板", "白痴", "忠实", "宽宏", "徇私", "可鄙"))%>% 
  mutate(person = ifelse(ID %in% c("phase_016_subj_84", "phase_016_subj_85"),
                          selected_SRET$person, person))
selected2_SRET <- SRET %>%
  filter(screen_id == "RJ_formal_2") %>%
  select(c("ID", "word",  "identity")) %>%
  rename(person2 = identity)%>%
  filter(!is.na(person))

 SRET_update <- SRET_update %>%
  filter(screen_id %in% c("RJ_formal1")) %>%
  left_join(., selected2_SRET, by = c("ID", "word")) %>%
  mutate(person = ifelse(is.na(person), selected2_SRET$person2, person))
# SRET_update <- SRET_update %>%filter(!grepl("phase_017", ID))
#SRET<-SRET%>%filter(!grepl("phase_017", ID))
```
```{r}
SRET_EW.0<-SRET %>%
  mutate(ID = as.character(ID)) %>%
  mutate(rt=as.numeric(rt))%>% #转变被试编号和反应时类型为字符型与数值型
  mutate(correct= as.numeric(correct))%>% ##重编码correct
  filter(screen_id%in%c("EW_formal") )%>% #选择正式实验的数据
   filter(!word %in% c("务实", "迷糊", "坚贞", "说谎", "主见", "缓慢", "素养", "低俗"))%>% #筛除首尾的干扰词
 
 #每个被试在 person(self,friend) * valence(positive,negative) * domain(ability,moral)的词汇评估的按'yes'比例 

  mutate(con = paste(valence, person, sep = "_"))%>%
  group_by(ID,con,domain)%>%
  summarize(N_Yes = sum(responses == "yes"),
            N_No = sum(responses == "no"))%>%
  ungroup()%>%
 select(ID,domain,N_Yes,con)%>%
  pivot_wider(
    names_from = con,  # con列的值将成为新列的名称
    values_from = N_Yes,  # N_Yes列的值将填充到新列中
    values_fill = list(N_Yes = 0)  # 如果没有值，则填充为0
  )%>%
 group_by(ID,domain)%>%
  mutate(SRET_SE=Positive_self-Negative_self)

SRET_EW.0.1<-SRET_EW.0%>%
  select(ID,domain,SRET_SE)%>%
  pivot_wider(names_from = domain,values_from = SRET_SE)%>%
  rename(moral_SRET_EW=morality,
         ability_SRET_EW=ability)
```
```{r SRET EW}
SRET_EW<-function(data){
  
  # EW阶段的数据
SRET_EW<-data %>%
  mutate(ID = as.character(ID)) %>%
  mutate(rt=as.numeric(rt))%>% #转变被试编号和反应时类型为字符型与数值型
  mutate(correct= as.numeric(correct))%>% ##重编码correct
  filter(screen_id%in%c("EW_formal") )%>% #选择正式实验的数据
   filter(!word %in% c("务实", "迷糊", "坚贞", "说谎", "主见", "缓慢", "素养", "低俗")) #筛除首尾的干扰词
 

SRET_EW<-SRET_EW%>%
  group_by(ID,person,valence,domain)%>%
  summarize(N_Yes = sum(responses == "yes"),
            N_No = sum(responses == "no"),
            N=n(),
           pro_yes=N_Yes,
            avg_rt = mean(rt, na.rm = TRUE),
            sd_rt=sd(rt, na.rm = TRUE),
           )
print(SRET_EW)
a<-describe(SRET_EW)
print(a)



 # 领域（道德，能力）*参照（我，朋友）*效价（积极，消极），方差分析，yes比例
SRET_EW_ANOVA<-SRET_EW%>%
MANOVA(.,
       subID="ID",
       dv="pro_yes",    # 认为词汇描述了参照对象的比例
       within=c("domain","person","valence"),
       file = "SRET_EW.doc")%>% 
# EMMEANS("valence", by="domain") %>%
 # EMMEANS("person", by="domain") %>%
 #  EMMEANS("person", by="valence") %>%
  EMMEANS(c("valence", "person"), by="domain") %>%
   EMMEANS(c("valence","person","domain")) 
  
print(SRET_EW_ANOVA)

 # 领域（道德，能力）*参照（我，朋友）*效价（积极，消极），方差分析，rt
SRET_EW_ANOVA2<-SRET_EW%>%
MANOVA(.,
       subID="ID",
       dv="avg_rt",    # 认为词汇描述了参照对象的比例
       within=c("domain","person","valence"),
       file="SRET_EW_rt.doc")%>% 
# EMMEANS("valence", by="domain") %>%
 # EMMEANS("person", by="domain") %>%
  # EMMEANS("person", by="valence") %>%
  EMMEANS(c("valence", "person"), by="domain") %>%
  EMMEANS(c("valence","person","domain"))  
print(SRET_EW_ANOVA2)

 # 评估词按yes的比例
   pro_yes_EW <- SRET_EW %>%
    ggplot(., aes(x = valence, y = pro_yes, fill = person, colour = person)) +
    geom_flat_violin(position = position_nudge(x = .25, y = 0), adjust = 2, trim = FALSE, alpha = 0.5) +
    geom_point(position = position_jitter(width = .15), size = .25, alpha = 0.5) +
    geom_boxplot(aes(x = valence, y = pro_yes), outlier.shape = NA, alpha = 0.5, width = .1, colour = "BLACK") +
    ylab('pro_yes') + xlab('valence') + coord_flip() +
    theme_cowplot() + guides(fill = FALSE, colour = FALSE) +
     facet_wrap(~domain)+
    scale_colour_brewer(palette = "Dark2") +
    scale_fill_brewer(palette = "Dark2") +
    ggtitle("Figure 1a: pro_yes of SRET_EW")+
  guides(fill = guide_legend(title = "condition"), colour = guide_legend(title = "condition"))

 print(pro_yes_EW)
  
  ###############################
  # 评估阶段rt plot
  rt_EW_rt <- SRET_EW %>%
    ggplot(., aes(x = valence, y = avg_rt, fill = person, colour = person)) +
    geom_flat_violin(position = position_nudge(x = .25, y = 0), adjust = 2, trim = FALSE, alpha = 0.5) +
    geom_point(position = position_jitter(width = .15), size = .25, alpha = 0.5) +
    geom_boxplot(aes(x = valence, y = avg_rt), outlier.shape = NA, alpha = 0.5, width = .1, colour = "BLACK") +
    ylab('RT') + xlab('valence') + coord_flip() +
    theme_cowplot() + guides(fill = FALSE, colour = FALSE) +
     facet_wrap(~domain)+
    scale_colour_brewer(palette = "Dark2") +
    scale_fill_brewer(palette = "Dark2") +
    ggtitle("Figure 1a: RT of SRET_EW")+
  guides(fill = guide_legend(title = "condition"), colour = guide_legend(title = "condition"))

 
  print(rt_EW_rt)
  
  
  
 
}
SRET<-SRET%>%
  filter(ID!="phase_017_subj_13")
SRET_EW(SRET)
```

```{r 计算题}
SRET_math<-function(data){
  
  # EW阶段的yes比例和rt汇总
SRET_math<-data %>%
  mutate(ID = as.character(ID)) %>%
  mutate(rt=as.numeric(rt))%>% #转变被试编号和反应时类型为字符型与数值型
  mutate(correct= as.numeric(correct))%>% ##重编码correct
  filter(screen_id%in%c("SRET_math_calculate") )%>% #选择正式实验的数据
  group_by(ID)%>%
  summarize(total_rt = sum(rt, na.rm = TRUE),
    n_correct = sum(correct == "1"),
            N=n(),
            mean_rt=mean(rt, na.rm = TRUE),
acc=n_correct/N  )
print(SRET_math)
print(describe(SRET_math))


rt_SRET_math <- ggplot(SRET_math, aes(x = mean_rt)) +
  geom_density(fill = "skyblue", alpha = 0.7) +
  labs(title = "Density Plot of mean_rt",
       x = "mean_rt") +
  theme_minimal()

# 绘制acc的概率密度分布图
acc_SRET_math <-ggplot(SRET_math, aes(x = acc)) +
  geom_density(fill = "lightcoral", alpha = 0.7) +
  labs(title = "Density Plot of acc",
       x = "acc") +
  theme_minimal()

  print(rt_SRET_math/acc_SRET_math)


}
SRET_math(SRET)
```
```{r SRET RJ_formal1}
SRET_RJ <- function(data) {
  #############新旧词再认数据


# 选择screen_id为RJ_formal_2的行
# 并选择ID, word, domain, valence, identity列


# 现在selected_SRET包含了筛选后的数据，且identity列已重命名为person

  SRET_RJ <- data %>%
     filter(screen_id %in% c("RJ_formal1")) %>%
      filter(!word %in% c("严谨", "认真", "刻板", "白痴", "忠实", "宽宏", "徇私", "可鄙"))%>% 
     mutate(correct = ifelse(correct != 1, 0, correct))%>%
    mutate(ID = as.character(ID),
           rt = as.numeric(rt),
           correct = as.numeric(correct))  %>%
    mutate(sdt = case_when((identity == "old" & (responses %in% c("familiar", "old"))) ~ "hit",
                          (identity == "old" & (responses == "new" )) ~ "miss",
                          (identity == "new" & (responses %in% c("familiar", "old"))) ~ "fa",
                          (identity == "new" & (responses == "new")) ~ "cr"),) %>%
   group_by(ID,domain, valence,person) %>%
    filter(!is.na(person))%>%
    summarize( 
      H = sum(sdt == "hit"),
      M = sum(sdt == "miss"),
      FA = sum(sdt == "fa"),#根据RJ_formal2判断，本身是new，但是被判断为self/friend
      CR = 10-FA,
      new= sum(responses %in% c("new")),#按键为新词
      old=sum(responses %in% c("old")),
      familiar=sum(responses %in% c("familiar")),
     #self_H = sum(sdt == "hit"& person=="self")/40,
     #friend_H = sum(sdt == "hit"& person=="friend")/40,
      #recognition = (H + CR) / (H + CR + M + FA),### valence * domain,4个条件 *（20 new+ 20 old）, 20 old = 10 self +10 friend
      #avg_rt = mean(rt, na.rm = TRUE),
      #sd_rt = sd(rt, na.rm = TRUE),
      #max_rt = max(rt, na.rm = TRUE),
    #min_rt = min(rt, na.rm = TRUE),
    ) %>%
    mutate(
      P_H = (H+0.5)/(H+M+1), # if hit rate is 1, standardize it    P_H = ifelse(P_H == 1, 1 - 1 / (2 * (H + M)), P_H),
    P_FA = (FA+0.5)/(FA+CR+1),# if FA rate is 0, standardize it    P_FA = ifelse(P_FA == 0, 1 / (2 * (H + M)), P_FA), 
      d_prime = qnorm(P_H) -qnorm(P_FA))
   
 print(SRET_RJ) 

     SRET_RJ_ANOV0<-SRET_RJ%>%
   select(ID,domain,valence,person,d_prime)%>%
      MANOVA(.,subID="ID",dv="d_prime",
       within=c("domain","valence","person"),#
       file="SRET_RJ_1r.doc")%>%
 EMMEANS("valence", by="domain") %>%
  EMMEANS("domain", by="valence")%>%
      EMMEANS("valence", by="person")%>%
       EMMEANS(c("valence", "person"), by="domain") %>%
         EMMEANS(c("valence","person","domain")) 
     

assign("SRET_RJ1_d", SRET_RJ, envir = .GlobalEnv)


     
}
SRET_update<-SRET_update%>%
  filter(ID!="phase_017_subj_13")
# 调用函数并存储结果
SRET_RJ(SRET_update)
```
```{r SRET RJ_formal2_source_memory}
SRET_Source_M<-function(data){
SRET_RJ_2 <- data %>%
  mutate(ID = as.character(ID)) %>%
  mutate(rt = as.numeric(rt)) %>%
 mutate(correct = as.numeric(coalesce(correct,-1))) %>% #对新词按键判断的试次的correct记为-1
  filter(screen_id %in% c("RJ_formal_2")) %>%
  filter(!word %in% c("严谨", "认真", "刻板", "白痴", "忠实", "宽宏", "徇私", "可鄙")) %>%
  filter(!is.na(identity))%>%
  filter(!is.na(response))%>%
  select(ID,valence,domain,correct,identity,response,responses)%>%
   mutate(sdt = case_when((identity == "self" & (correct=="1") )~ "hit",
                          #自我条件下的击中，信号是“self”，反应是“self”
                          (identity == "self" & (correct=="0") )~ "miss",
                          #自我条件下的漏报，信号是“self”，反应是“friend”
                          (identity == "friend" & (correct=="1" )) ~ "cr",
                          #朋友条件下的击中，噪音是“friend”，反应是“friend”
                           (identity == "friend" & (correct=="0" )) ~ "fa",
                          #朋友条件下的漏报，噪音是“friend”，反应是“self”
                       
                       ))%>%
  group_by(ID,valence,domain) %>%
  summarize( 
      H = sum(sdt == "hit"),
      M = sum(sdt == "miss"),
      FA = sum(sdt == "fa"),#根据RJ_formal2判断，本身是new，但是被判断为self/friend
      CR = sum(sdt == "cr"),#每个被试在效价*领域 的条件
  )%>%
   mutate(
      P_H = (H+0.5)/(H+M+1), # if hit rate is 1, standardize it    P_H = ifelse(P_H == 1, 1 - 1 / (2 * (H + M)), P_H),
    P_FA = (FA+0.5)/(FA+CR+1),# if FA rate is 0, standardize it    P_FA = ifelse(P_FA == 0, 1 / (2 * (H + M)), P_FA), 
      d_prime = qnorm(P_H) -qnorm(P_FA))
print(SRET_RJ_2)

                 
print(SRET_RJ_2)
 assign("SRET_RJ2_d", SRET_RJ_2, envir = .GlobalEnv)
 SRET_RJ2_ANOV<-SRET_RJ_2%>%
      MANOVA(.,subID="ID",dv="d_prime",
       within=c("domain","valence"),
       file="SRET_RJ2_d.doc")%>%
 EMMEANS("valence", by="domain") 
     print(SRET_RJ2_ANOV)

 SRET_RJ2_plot <- SRET_RJ_2 %>% 
    ggplot(.,aes(x=domain,y=d_prime, fill =valence, colour =valence))+
  geom_flat_violin(position = position_nudge(x = .25, y = 0),adjust =2, trim = FALSE, alpha = 0.5)+
  geom_point(position = position_jitter(width = .15), size = .25, alpha = 0.5)+
  geom_boxplot(aes(x =domain, y =d_prime),outlier.shape = NA, alpha = 0.5, width = .1, colour = "BLACK") +
ylab('d 值')+xlab('领域')+coord_flip()+theme_cowplot()+guides(fill = FALSE, colour = FALSE) +
  scale_colour_brewer(palette = "Dark2")+
  scale_fill_brewer(palette = "Dark2")+
  ggtitle("Figure 10: acc of SRET_RJ ")+
  guides(fill = guide_legend(title = "Valence"), colour = guide_legend(title = "Valence"))
   
   print(SRET_RJ2_plot)
   
  SRET_RJ2_ANOV.1<-SRET_RJ_2%>%
      MANOVA(.,subID="ID",dv="d_prime",
       within=c("domain","valence"),
       file="SRET_RJ2_d.doc")%>%
 EMMEANS("domain", by="valence") 
     print(SRET_RJ2_ANOV.1)
}
SRET_Source_M(SRET)
```


# Section 6. Merging and standardization of derived measures

## 6.1 Questionnaire merging and scale totals
**Source: `analysis_code/analysis_st.Rmd` (数据加载/预处理)**

```{r}
# 更新后的路径
path <- "/Users/sunxinru/Desktop/Measuring_posit_self/4_Analysis/Analysis_data_SunXR/analysis_XR"

# 读取文件
day3_q_all <- read.csv(file.path(path, "day3_q_all.csv"))
SRET_all <- read.csv(file.path(path, "SRET_all.csv")) %>%
  subset(., ID %in% day3_q_all$ID)
ALT1_all <- read.csv(file.path(path, "ALT1_all.csv")) %>%
  subset(., ID %in% day3_q_all$ID)
day0_all <- read.csv(file.path(path, "day0_all.csv")) %>%
  subset(., ID %in% day3_q_all$ID)
day1_q_all <- read.csv(file.path(path, "day1_q_all.csv")) %>%
  subset(., ID %in% day3_q_all$ID)
day2_q_all <- read.csv(file.path(path, "day2_q_all.csv")) %>%
  subset(., ID %in% day3_q_all$ID)
IAT_all <- read.csv(file.path(path, "IAT_all.csv")) %>%
  subset(., ID %in% day3_q_all$ID)
ALT2_all <- read.csv(file.path(path, "ALT2_all.csv")) %>%
  subset(., ID %in% day3_q_all$ID)

```

#数据预处理
##问卷部分处理
### 合并day0到day2的数据，结果包含每个被试在每个原始题目得分，以及各量表总分，包括人口学变量
```{r}
#day0t2_q.csv
day0t2_q<- merge(day0_all, day1_q_all, by = "ID", all = TRUE) %>%
   merge(day2_q_all, by = "ID", all = TRUE)%>%
  mutate(    #总分计算
    phq_al = rowSums(select(., starts_with("phq")), na.rm = TRUE),
    gad_al = rowSums(select(., starts_with("gad")), na.rm = TRUE),
    selfclarity_al = rowSums(select(., starts_with("selfclarity")), na.rm = TRUE),
    ses_al = rowSums(select(., starts_with("ses")), na.rm = TRUE),
    coreself_al =rowSums(select(., starts_with("coreself")), na.rm = TRUE),
    SGPS_al = rowSums(select(., starts_with("SGPS")), na.rm = TRUE),
    hsns_al = rowSums(select(., starts_with("hsns")), na.rm = TRUE),
    NPI_al = rowSums(select(., starts_with("NPI")), na.rm = TRUE),
    swb_al = rowSums(select(., starts_with("swb")), na.rm = TRUE),
    LOT_al = rowSums(select(., starts_with("LOT")), na.rm = TRUE),
    sde_al= rowSums(select(., starts_with("sde")), na.rm = TRUE),
    IM_al= rowSums(select(., starts_with("IM")), na.rm = TRUE),
    MorIden_al= rowSums(select(., starts_with("MorIden")), na.rm = TRUE),
    moralSeImag_al= rowSums(select(., starts_with("moralSeImag")), na.rm = TRUE),
    IPC_al = (rowSums(select(., starts_with("IPC")), na.rm = TRUE)+24) #以7分制评分，评分从-3（很不同意）到+3（很同意），计算时需要在原始总分基础上加上24分，分类表的分值范围为0 – 48
  )%>%mutate(gad = case_when(
    gad_al >= 0 & gad_al <= 4 ~ "无",
    gad_al >= 5 & gad_al <= 9 ~ "轻度",
    gad_al >= 10 & gad_al <= 14 ~ "中度",
    gad_al >= 15 ~ "重度",
    TRUE ~ NA_character_ ##为焦虑分级
  ))%>%
   mutate(phq = case_when(
    phq_al >= 0 & phq_al <= 4 ~ "无",
    phq_al >= 5 & phq_al <= 9 ~ "轻度",
    phq_al >= 10 & phq_al <= 14 ~ "中度",
    phq_al >= 15 & phq_al <= 19 ~ "中重度",
     phq_al >= 20  ~ "重度",
    TRUE ~ NA_character_ ##为抑郁分级
  ))
day0t2_q<-day0t2_q%>%
  select(-c("X.x","No","ParticipantID.x","subj_idx","subj_name","X.1.x","X.y","ParticipantID.y","friend_name.x","trap1",
"correct_answer","trap1_item","ParticipantID","trap2","trap2_item","friend_name.y","X.1.y"))%>%
  rename(friend_sex=Sex)

##因"phase_017_subj_13"的SRET数据部分遗失，去除他的数据
day0t2_q<-day0t2_q%>%
  filter(ID!="phase_017_subj_13")
```

### 包括day3原始条目得分，以及量表总分，包括领域自尊
```{r}
#####此步可不运行，处理后的数据已经覆盖原始数据
#day3_q_all.csv数据处理，处理后仍保存为day3_q_all.csv
# day3_q_all<-day3_q_all%>%
#   mutate(
#     phq_al = rowSums(select(., starts_with("phq")), na.rm = TRUE),
#     gad_al = rowSums(select(., starts_with("gad")), na.rm = TRUE),
#     selfclarity_al = rowSums(select(., starts_with("selfclarity")), na.rm = TRUE),
#     ses_al = rowSums(select(., starts_with("ses")), na.rm = TRUE),
#     coreself_al =rowSums(select(., starts_with("coreself")), na.rm = TRUE),
#     SGPS_al = rowSums(select(., starts_with("SGPS")), na.rm = TRUE),
#     hsns_al = rowSums(select(., starts_with("hsns")), na.rm = TRUE),
#     NPI_al = rowSums(select(., starts_with("NPI")), na.rm = TRUE),
#     swb_al = rowSums(select(., starts_with("swb")), na.rm = TRUE),
#     LOT_al = rowSums(select(., starts_with("LOT")), na.rm = TRUE),
#     sde_al= rowSums(select(., starts_with("sde")), na.rm = TRUE),
#     IM_al= rowSums(select(., starts_with("IM")), na.rm = TRUE),
#     MorIden_al= rowSums(select(., starts_with("MorIden")), na.rm = TRUE),
#     moralSeImag_al= rowSums(select(., starts_with("moralSeImag")), na.rm = TRUE),
#     IPC_al = (rowSums(select(., starts_with("IPC")), na.rm = TRUE)+24)
#   )%>%mutate(gad = case_when(
#     gad_al >= 0 & gad_al <= 4 ~ "无",
#     gad_al >= 5 & gad_al <= 9 ~ "轻度",
#     gad_al >= 10 & gad_al <= 14 ~ "中度",
#     gad_al >= 15 ~ "重度",
#     TRUE ~ NA_character_
#   ))%>%
#    mutate(phq = case_when(
#     phq_al >= 0 & phq_al <= 4 ~ "无",
#     phq_al >= 5 & phq_al <= 9 ~ "轻度",
#     phq_al >= 10 & phq_al <= 14 ~ "中度",
#     phq_al >= 15 & phq_al <= 19 ~ "中重度",
#      phq_al >= 20  ~ "重度",
#     TRUE ~ NA_character_
#   ))%>%
#    rename(Ability =domain_rating_1,##能力
#          Attraction=domain_rating_2,##身体吸引力
#          Wealth=domain_rating_3, ##物质财富
#          Social=domain_rating_4,##社交技能
#          Moral=domain_rating_5)%>%##道德
# mutate(domain_al=Ability+Attraction+Wealth+Social+Moral)
# 
# day3_q_all<-day3_q_all%>%
#   select(-c("X","trap3", "ParticipantID", "trap3_item"))
# 
# ##因"phase_017_subj_13"的SRET数据部分遗失，去除他的数据
# day3_q_all<-day3_q_all%>%
#   filter(ID!="phase_017_subj_13")
```


## 6.2 Z-standardization and merging of the 26 behavioral indices
**Source: `analysis_code/merge_data.Rmd`**

```{r setup, include=FALSE}
library(haven)
library(tidyverse)
library(psych)
```

```{r}
# 读取positive_self_view_indices.csv文件
positive_self <- read.csv("/Users/sunxinru/Desktop/Measuring_posit_self/4_Analysis/Analysis_data_SunXR/analysis_code/positive_self_view_indices.csv", stringsAsFactors = FALSE)

# 读取data_z.csv文件
data_z <- read.csv("/Users/sunxinru/Desktop/Measuring_posit_self/4_Analysis/Analysis_data_SunXR/analysis_data/data_z.csv", stringsAsFactors = FALSE)
```

```{r}
# 对positive_self_view_indices.csv中除ID列外的所有数值列进行z分数标准化
positive_self_numeric <- positive_self[, -1]
positive_self_z <- as.data.frame(apply(positive_self_numeric, 2, scale))
names(positive_self_z) <- names(positive_self_numeric)

# 将序号与标准化后的数据合并
positive_self_z <- cbind(ID = 1:nrow(positive_self_z), positive_self_z)
```

```{r}
# 处理data_z.csv，将第一列重命名为ID
names(data_z)[1] <- "ID"
data_z$ID <- as.integer(data_z$ID)
```

```{r}
# 按照序号合并两个数据集
merged_data <- merge(positive_self_z, data_z, by = "ID", all = FALSE)

# 删除ID列
merged_data <- merged_data[, -1]

# 保存合并后的数据
write.csv(merged_data, "/Users/sunxinru/Desktop/Measuring_posit_self/4_Analysis/Analysis_data_SunXR/analysis_data/merged_data.csv", row.names = FALSE)
```


# Section 7. Questionnaire scores and test–retest reliability

## 7.1 Test–retest reliability (Day 3 retest)
**Source: `descrip/preprocess/SEE_day3_clean.Rmd` (计算重测信度)**

```{r 计算重测信度}

#选择要算重测信度的量表
questionnaires <- c("IPC_al", "LOT_al", "swb_al", "NPI_al", "hsns_al", "SGPS_al", "coreself_al", "ses_al", "selfclarity_al", "gad_al", "phq_al","MorIden_al","moralSeImag_al","sde_al","IM_al")

# 计算重测信度

# 存储计算的重测信度
reliabilities <- data.frame(questionnaire = character(0), reliability = numeric(0))

for (questionnaire in questionnaires) {
  # 选择两次测量的数据，for循环
  data1 <- day0t2_q [, c("ID", questionnaire)]
  data2 <- day3_q_1 [, c("ID", questionnaire)]
  
  # 合并数据框
  combined_data <- merge(data1, data2, by = "ID", suffixes = c("_1", "_2"))
  
  # 计算重测信度，利用pearson积差相关
  reliability <- cor(combined_data[, paste(questionnaire, "_1", sep = "")], combined_data[, paste(questionnaire, "_2", sep = "")],method = "pearson", use = "pairwise")
  
  # 存储结果
  reliabilities <- rbind(reliabilities, data.frame(questionnaire = questionnaire, reliability = reliability))
}

# 输出重测信度
print(reliabilities)

```


## 7.2 Retest reliability tables
**Source: `descrip/preprocess/SEE_day3_clean.Rmd` (重测信度后续段)**

```{r}
day0t2_1<-  day0t2_q%>%
  select(starts_with("selfclarity_"), 
         starts_with("phq_"), 
         starts_with("gad_"), 
         starts_with("swb_"), 
         starts_with("LOT_"), 
         starts_with("IPC_"), 
         starts_with("ses_"), 
         starts_with("coreself_"), 
         starts_with("SGPS_"), 
         starts_with("NPI"), 
         starts_with("hsns"), 
         starts_with("MorIden_"), 
         starts_with("moralSeImag_"), 
         starts_with("sde_"), 
         starts_with("IM_"),
         ID)%>%
  mutate(time="1")
 day3_q_2<-day3_q_1 %>%
  select(starts_with("selfclarity_"), 
         starts_with("phq_"), 
         starts_with("gad_"), 
         starts_with("swb_"), 
         starts_with("LOT_"), 
         starts_with("IPC_"), 
         starts_with("ses_"), 
         starts_with("coreself_"), 
         starts_with("SGPS_"), 
         starts_with("NPI"), 
         starts_with("hsns"), 
         starts_with("MorIden_"), 
         starts_with("moralSeImag_"), 
         starts_with("sde_"), 
         starts_with("IM_"),
         ID)%>%
  mutate(time="2")
day0t2_1.1<-  day0t2_q%>%
  select(c("IPC_al", "LOT_al", "swb_al", "NPI_al", "hsns_al", "SGPS_al", "coreself_al", "ses_al", "selfclarity_al", "gad_al", "phq_al","MorIden_al","moralSeImag_al","sde_al","IM_al"),ID)
day3_q_2.1<- day3_q_1%>%
  select(c("IPC_al", "LOT_al", "swb_al", "NPI_al", "hsns_al", "SGPS_al", "coreself_al", "ses_al", "selfclarity_al", "gad_al", "phq_al","MorIden_al","moralSeImag_al","sde_al","IM_al"),ID) 

day0t3_q_reliability<-merge(day0t2_1.1, day3_q_2.1,by="ID")%>%
  select(sort(names(.)))

```

```{r}
day0t3_q <- day3_q_1 %>%
  select(ID, ability_rating, physical_attraction, material_wealth, social_ability, moral_rating)%>%
 left_join(day0t2_q, ., by = "ID")%>%
  select(-c("X.y","ParticipantID.y","X.x","No","birthday","sex","ParticipantID.x","friend_name","X","ParticipantID"))

```
```{r}
describe_day0t3_q<-day0t3_q%>%
  select(-ID,
    -starts_with("selfclarity_"), 
         -starts_with("phq_"), 
         -starts_with("gad_"), 
         -starts_with("swb_"), 
        -starts_with("LOT_"), 
         -starts_with("IPC_"), 
         -starts_with("ses_"), 
         -starts_with("coreself_"), 
         -starts_with("SGPS_"), 
         -starts_with("NPI"), 
         -starts_with("hsns"), 
         -starts_with("MorIden_"), 
         -starts_with("moralSeImag_"), 
         -starts_with("sde_"), 
         -starts_with("IM_"),ends_with("_al"))%>%
  describe()
  
```


# Section 8. Split-half reliability of the 26 behavioral indices

**Source: `local_additions/extract_26_behavioral_indices_split_half.R`**

```{r splithalf, eval=FALSE}
# Extract the 26 behavioral indicators and estimate split-half reliability.
# The final participant-level values are copied exactly. Reliability is
# calculated from the cleaned trial-level data using an odd/even split.

suppressPackageStartupMessages({
  library(dplyr)
  library(tidyr)
  library(readr)
  library(stringr)
  library(officer)
  library(flextable)
})

DATA_ROOT <- "/Users/sunxinru/Desktop/PSV_Dataset"
ANALYSIS_ROOT <- "/Users/sunxinru/Desktop/Measuring_posit_self/4_Analysis/Analysis_data_all"
WORK_ROOT <- "/Users/sunxinru/Documents/Codex/2026-09-04/wo"
OUTPUT_DIR <- file.path(WORK_ROOT, "outputs", "behavioral_26_split_half")
dir.create(OUTPUT_DIR, recursive = TRUE, showWarnings = FALSE)

INDICATOR_FILE <- file.path(DATA_ROOT, "03_derived_indices",
  "Merge_task&questionnaires", "positive_self_view_indices.csv")
IAT_FILE <- file.path(ANALYSIS_ROOT, "IAT_data", "IAT_all_st.csv")
SMT_ZIP <- file.path(DATA_ROOT, "02_cleaned_data", "SMT", "ALT2_all.zip")
SRET_FILE <- file.path(DATA_ROOT, "02_cleaned_data", "SRET", "SRET_clean.csv")

to_num <- function(x) suppressWarnings(as.numeric(as.character(x)))
first_nonmissing <- function(x) {
  x <- as.character(x)
  x <- x[!is.na(x) & nzchar(x)]
  if (length(x) == 0) NA_character_ else x[[1]]
}
domain_name <- function(x) {
  x <- tolower(as.character(x))
  ifelse(x %in% c("moral", "morality"), "morality", x)
}
valence_name <- function(x) tolower(as.character(x))
spearman_brown <- function(r) ifelse(is.na(r), NA_real_, 2 * r / (1 + r))

# 1. Extract the 26 final participant-level indicators without recalculation.
indices <- read_csv(INDICATOR_FILE, show_col_types = FALSE)
indicator_names <- names(indices)[-1]
if (length(indicator_names) != 26) stop("Expected exactly 26 indicators.")
behavioral_indices <- indices %>% select(ID, all_of(indicator_names))
write_csv(behavioral_indices,
  file.path(OUTPUT_DIR, "behavioral_indices_26_extracted.csv"))

# 2. IAT D scores.
iat_raw <- read_csv(IAT_FILE, show_col_types = FALSE, name_repair = "minimal")
names(iat_raw)[names(iat_raw) == ""] <- "row_index"
iat_raw$row_index <- seq_len(nrow(iat_raw))
iat <- iat_raw %>%
  mutate(ID = as.character(ID), task_id = as.character(task_id),
         screen_id_num = to_num(screen_id), rt = to_num(rt),
         correct_chr = tolower(as.character(correct))) %>%
  group_by(ID) %>%
  mutate(va = ifelse(task_id == "ability", first_nonmissing(version_attrib),
                     as.character(version_attrib)),
         vt = ifelse(task_id == "ability", first_nonmissing(version_target),
                     as.character(version_target)),
         va2 = ifelse(task_id == "moral", first_nonmissing(version_attrib2),
                      as.character(version_attrib2)),
         vt2 = ifelse(task_id == "moral", first_nonmissing(version_target2),
                      as.character(version_target2))) %>%
  ungroup() %>%
  mutate(version = case_when(
    task_id == "ability" & va == vt & screen_id_num == 3 ~ "A1",
    task_id == "ability" & va == vt & screen_id_num == 4 ~ "A2",
    task_id == "ability" & va == vt & screen_id_num == 6 ~ "B1",
    task_id == "ability" & va == vt & screen_id_num == 7 ~ "B2",
    task_id == "ability" & va != vt & screen_id_num == 3 ~ "B1",
    task_id == "ability" & va != vt & screen_id_num == 4 ~ "B2",
    task_id == "ability" & va != vt & screen_id_num == 6 ~ "A1",
    task_id == "ability" & va != vt & screen_id_num == 7 ~ "A2",
    task_id == "moral" & va2 == vt2 & screen_id_num == 3 ~ "A1",
    task_id == "moral" & va2 == vt2 & screen_id_num == 4 ~ "A2",
    task_id == "moral" & va2 == vt2 & screen_id_num == 6 ~ "B1",
    task_id == "moral" & va2 == vt2 & screen_id_num == 7 ~ "B2",
    task_id == "moral" & va2 != vt2 & screen_id_num == 3 ~ "B1",
    task_id == "moral" & va2 != vt2 & screen_id_num == 4 ~ "B2",
    task_id == "moral" & va2 != vt2 & screen_id_num == 6 ~ "A1",
    task_id == "moral" & va2 != vt2 & screen_id_num == 7 ~ "A2",
    TRUE ~ NA_character_
  )) %>%
  filter(screen_id_num %in% c(3, 4, 6, 7), !is.na(rt), rt <= 10000,
         !is.na(version)) %>%
  group_by(ID, task_id, version) %>%
  mutate(half = if_else(row_number() %% 2 == 1, "A", "B")) %>%
  ungroup()
iat_means <- iat %>% group_by(ID, task_id, version) %>%
  summarise(mean_rt = mean(rt), .groups = "drop")
iat <- iat %>% left_join(iat_means, by = c("ID", "task_id", "version")) %>%
  mutate(rt_corrected = if_else(correct_chr == "false", mean_rt + 600, rt))
iat_scores <- iat %>%
  group_by(ID, task_id, half, version) %>%
  summarise(mean_rt = mean(rt_corrected), sd_rt = sd(rt_corrected),
            n = n(), .groups = "drop") %>%
  pivot_wider(id_cols = c(ID, task_id, half), names_from = version,
              values_from = c(mean_rt, sd_rt, n), names_sep = "_") %>%
  mutate(
    sd_B1A1 = sqrt(((n_A1 - 1) * sd_rt_A1^2 + (n_B1 - 1) * sd_rt_B1^2 +
      (n_A1 + n_B1) * (mean_rt_A1 - mean_rt_B1)^2 / 4) /
      (n_A1 + n_B1 - 1)),
    sd_B2A2 = sqrt(((n_A2 - 1) * sd_rt_A2^2 + (n_B2 - 1) * sd_rt_B2^2 +
      (n_A2 + n_B2) * (mean_rt_A2 - mean_rt_B2)^2 / 4) /
      (n_A2 + n_B2 - 1)),
    score = ((mean_rt_B1 - mean_rt_A1) / sd_B1A1 +
      (mean_rt_B2 - mean_rt_A2) / sd_B2A2) / 2,
    indicator = if_else(task_id == "ability", "ability_IAT", "moral_IAT")
  ) %>% select(ID, half, indicator, score)

# 3. SMT/ALT2 RT and d-prime scores.
smt_member <- unzip(SMT_ZIP, list = TRUE)$Name[[1]]
smt_raw <- read_csv(unz(SMT_ZIP, smt_member), show_col_types = FALSE,
                    name_repair = "minimal")
names(smt_raw)[names(smt_raw) == ""] <- "row_index"
smt_raw$row_index <- seq_len(nrow(smt_raw))
smt <- smt_raw %>%
  mutate(ID = as.character(ID), rt = to_num(rt),
         correct = if_else(is.na(to_num(correct)), 0, to_num(correct)),
         person = tolower(as.character(person)),
         identity = tolower(as.character(identity)),
         domain = domain_name(domain), valence = valence_name(valence)) %>%
  filter(screen_id %in% c("ability", "moral"), rt >= 200, rt <= 1200) %>%
  group_by(ID, domain, valence) %>%
  mutate(half = if_else(row_number() %% 2 == 1, "A", "B")) %>%
  ungroup()
smt_rt_scores <- smt %>% filter(identity == "match") %>%
  filter(person %in% c("self", "friend")) %>%
  group_by(ID, domain, valence, person, half) %>%
  summarise(score_person = mean(rt), .groups = "drop") %>%
  pivot_wider(names_from = person, values_from = score_person) %>%
  mutate(score = friend - self,
         indicator = paste0("SMT_rt_",
           if_else(domain == "morality", "moral", domain), "_", valence)) %>%
  select(ID, half, indicator, score)
smt_d_input <- bind_rows(
  smt %>% filter(identity == "match", person %in% c("self", "friend")) %>%
    select(everything()),
  smt %>% filter(identity == "nonmatch") %>%
    select(-person) %>%
    crossing(person = c("self", "friend"))
)
smt_d_scores <- smt_d_input %>%
  mutate(sdt = case_when(
    correct == 1 & identity == "match" ~ "hit",
    correct == 0 & identity == "match" ~ "miss",
    correct == 1 & identity == "nonmatch" ~ "CR",
    correct == 0 & identity == "nonmatch" ~ "FA",
    TRUE ~ NA_character_
  )) %>% filter(!is.na(sdt)) %>%
  group_by(ID, domain, valence, person, half) %>%
  summarise(H = sum(sdt == "hit"), M = sum(sdt == "miss"),
            FA = sum(sdt == "FA"), CR = sum(sdt == "CR"), .groups = "drop") %>%
  mutate(P_H = (H + .5) / (H + M + 1),
         P_FA = (FA + .5) / (FA + CR + 1),
         score_person = qnorm(P_H) - qnorm(P_FA)) %>%
  select(ID, domain, valence, half, person, score_person) %>%
  pivot_wider(names_from = person, values_from = score_person) %>%
  mutate(score = self - friend,
         indicator = paste0("SMT_d_",
           if_else(domain == "morality", "moral", domain), "_", valence)) %>%
  select(ID, half, indicator, score)

# 4. SRET cleaning, correction, and four families of indicators.
sret_raw <- read_csv(SRET_FILE, show_col_types = FALSE, name_repair = "minimal")
names(sret_raw)[names(sret_raw) == ""] <- "row_index"
sret_raw$row_index <- seq_len(nrow(sret_raw))
interference_words <- c("务实", "迷糊", "坚贞", "说谎", "主见", "缓慢", "素养", "低俗")
practice_words <- c("严谨", "认真", "刻板", "白痴", "忠实", "宽宏", "徇私", "可鄙")
sret_base <- sret_raw %>%
  mutate(ID = as.character(ID), rt = to_num(rt), correct = to_num(correct),
    person_clean = case_when(
      person %in% c("self", "自己") ~ "self",
      person %in% c("friend", "朋友") ~ "friend",
      TRUE ~ NA_character_),
    domain = domain_name(domain), valence = valence_name(valence))
special_ids <- c("phase_016_subj_84", "phase_016_subj_85")
ew_map <- sret_base %>% filter(ID %in% special_ids, screen_id == "EW_formal",
  !word %in% interference_words, !is.na(person_clean)) %>%
  select(ID, word, person_from_ew = person_clean) %>% distinct()
rj2_map <- sret_base %>% filter(screen_id == "RJ_formal_2",
  !word %in% practice_words, identity %in% c("self", "friend")) %>%
  select(ID, word, person_from_rj2 = identity) %>% distinct()
rj1_corrected <- sret_base %>% filter(screen_id == "RJ_formal1",
  !word %in% practice_words) %>%
  left_join(ew_map, by = c("ID", "word")) %>%
  left_join(rj2_map, by = c("ID", "word")) %>%
  mutate(person_clean = if_else(ID %in% special_ids,
    coalesce(person_from_ew, person_clean, person_from_rj2),
    coalesce(person_clean, person_from_rj2))) %>%
  select(names(sret_base))
sret <- bind_rows(sret_base %>% filter(screen_id != "RJ_formal1"),
                  rj1_corrected)
sret_ew <- sret %>% filter(screen_id == "EW_formal",
  !word %in% interference_words, person_clean %in% c("self", "friend")) %>%
  group_by(ID, domain, valence, person_clean) %>%
  mutate(half = if_else(row_number() %% 2 == 1, "A", "B")) %>% ungroup()
sret_yes_scores <- sret_ew %>% group_by(ID, domain, valence, person_clean, half) %>%
  summarise(score_person = sum(responses == "yes", na.rm = TRUE), .groups = "drop") %>%
  group_by(ID, domain, valence, half) %>%
  summarise(score = mean(score_person), .groups = "drop") %>%
  mutate(indicator = paste0("SRET_yes_", domain, "_",
    if_else(valence == "positive", "Positive", "Negative"))) %>%
  select(ID, half, indicator, score)
sret_rt_scores <- sret_ew %>% group_by(ID, domain, valence, person_clean, half) %>%
  summarise(score_person = mean(rt), .groups = "drop") %>%
  group_by(ID, domain, valence, half) %>%
  summarise(score = mean(score_person), .groups = "drop") %>%
  mutate(indicator = paste0("SRET_rt_", domain, "_",
    if_else(valence == "positive", "Positive", "Negative"))) %>%
  select(ID, half, indicator, score)
rj1 <- sret %>% filter(screen_id == "RJ_formal1",
  !word %in% practice_words, identity %in% c("old", "new")) %>%
  group_by(ID, domain, valence) %>%
  mutate(half = if_else(row_number() %% 2 == 1, "A", "B")) %>% ungroup()
rj1_old <- rj1 %>% filter(identity == "old",
  person_clean %in% c("self", "friend")) %>%
  transmute(ID, domain, valence, half, person_clean,
    sdt = case_when(responses %in% c("familiar", "old") ~ "hit",
                    responses == "new" ~ "miss", TRUE ~ NA_character_))
rj1_new <- rj1 %>% filter(identity == "new") %>%
  transmute(ID, domain, valence, half,
    sdt = case_when(responses %in% c("familiar", "old") ~ "FA",
                    responses == "new" ~ "CR", TRUE ~ NA_character_)) %>%
  filter(!is.na(sdt)) %>% crossing(person_clean = c("self", "friend"))
rj1_scores <- bind_rows(rj1_old, rj1_new) %>% filter(!is.na(sdt)) %>%
  group_by(ID, domain, valence, half, person_clean) %>%
  summarise(H = sum(sdt == "hit"), M = sum(sdt == "miss"),
            FA = sum(sdt == "FA"), CR = sum(sdt == "CR"), .groups = "drop") %>%
  mutate(P_H = (H + .5) / (H + M + 1),
         P_FA = (FA + .5) / (FA + CR + 1),
         score_person = qnorm(P_H) - qnorm(P_FA)) %>%
  group_by(ID, domain, valence, half) %>%
  summarise(score = mean(score_person), .groups = "drop") %>%
  mutate(indicator = paste0("REC_", domain, "_",
    if_else(valence == "positive", "Positive", "Negative"))) %>%
  select(ID, half, indicator, score)
rj2 <- sret %>% filter(screen_id == "RJ_formal_2",
  !word %in% practice_words, identity %in% c("self", "friend"),
  correct %in% c(0, 1)) %>%
  group_by(ID, domain, valence) %>%
  mutate(half = if_else(row_number() %% 2 == 1, "A", "B")) %>% ungroup() %>%
  mutate(sdt = case_when(
    identity == "self" & correct == 1 ~ "hit",
    identity == "self" & correct == 0 ~ "miss",
    identity == "friend" & correct == 1 ~ "CR",
    identity == "friend" & correct == 0 ~ "FA",
    TRUE ~ NA_character_)) %>% filter(!is.na(sdt)) %>%
  group_by(ID, domain, valence, half) %>%
  summarise(H = sum(sdt == "hit"), M = sum(sdt == "miss"),
            FA = sum(sdt == "FA"), CR = sum(sdt == "CR"), .groups = "drop") %>%
  mutate(P_H = (H + .5) / (H + M + 1),
         P_FA = (FA + .5) / (FA + CR + 1),
         score = qnorm(P_H) - qnorm(P_FA),
         indicator = paste0("SOURCE_", domain, "_",
           if_else(valence == "positive", "Positive", "Negative"))) %>%
  select(ID, half, indicator, score)

trial_scores <- bind_rows(iat_scores, smt_d_scores, smt_rt_scores,
  sret_yes_scores, sret_rt_scores, rj1_scores, rj2) %>%
  filter(indicator %in% indicator_names)
trial_duplicates <- trial_scores %>%
  count(ID, indicator, half, name = "n_rows") %>%
  filter(n_rows > 1)
write_csv(trial_duplicates,
  file.path(OUTPUT_DIR, "trial_score_duplicate_diagnostic.csv"))

# 5. Split-half correlation and Spearman-Brown coefficient.
reliability <- trial_scores %>% select(ID, indicator, half, score) %>%
  group_by(ID, indicator, half) %>%
  summarise(score = mean(score, na.rm = TRUE), .groups = "drop") %>%
  pivot_wider(names_from = half, values_from = score) %>%
  group_by(indicator) %>%
  summarise(N = sum(complete.cases(A, B)),
    r_half = {
      ok <- complete.cases(A, B)
      if (sum(ok) < 2) NA_real_ else
        suppressWarnings(cor(A[ok], B[ok], method = "spearman"))
    },
    SB = spearman_brown(r_half), .groups = "drop") %>%
  mutate(Task = case_when(str_detect(indicator, "IAT") ~ "IAT",
                          str_detect(indicator, "^SMT") ~ "SMT",
                          TRUE ~ "SRET"),
    Domain = case_when(str_detect(indicator, "ability") ~ "Ability",
                       str_detect(indicator, "moral") ~ "Morality",
                       TRUE ~ "Mixed"),
    Valence = case_when(str_detect(tolower(indicator), "negative") ~ "Negative",
                        str_detect(tolower(indicator), "positive") ~ "Positive",
                        TRUE ~ "Both")) %>%
  select(Task, Indicator = indicator, Domain, Valence, N, r_half, SB) %>%
  arrange(match(Indicator, indicator_names))
write_csv(reliability,
  file.path(OUTPUT_DIR, "behavioral_indices_split_half_reliability.csv"))
write_csv(trial_scores,
  file.path(OUTPUT_DIR, "behavioral_indices_split_half_scores.csv"))

# 6. English three-line Word table.
table_data <- reliability %>%
  mutate(No = row_number(), half_rho = if_else(is.na(r_half), "NA",
    sprintf("%.3f", r_half)), sb_r = if_else(is.na(SB), "NA",
    sprintf("%.3f", SB)), N_chr = as.character(N)) %>%
  select(No, Task, Indicator, Domain, Valence, N = N_chr, half_rho, sb_r)
names(table_data) <- c("No.", "Task", "Indicator", "Domain", "Valence", "N",
                       "Half 1-Half 2 rho", "Spearman-Brown r")
ft <- flextable(table_data) %>%
  theme_booktabs() %>%
  font(fontname = "Times New Roman", part = "all") %>%
  fontsize(size = 9, part = "all") %>%
  align(align = "center", part = "all") %>%
  align(j = 3, align = "left", part = "all") %>%
  valign(valign = "center", part = "all") %>%
  padding(padding = 3, part = "all") %>%
  set_table_properties(layout = "fixed", width = 1) %>%
  width(j = 1, width = 0.45) %>%
  width(j = 2, width = 0.65) %>%
  width(j = 3, width = 3.35) %>%
  width(j = 4, width = 0.95) %>%
  width(j = 5, width = 0.95) %>%
  width(j = 6, width = 0.55) %>%
  width(j = 7, width = 1.35) %>%
  width(j = 8, width = 1.35)
doc <- read_docx()
doc <- body_set_default_section(doc, prop_section(
  page_size = page_size(width = 11, height = 8.5, orient = "landscape", unit = "in"),
  page_margins = page_mar(top = 0.55, bottom = 0.55, left = 0.55, right = 0.55)
))
doc <- body_add_par(doc, "Table 1", style = "Normal")
doc <- body_add_par(doc,
  "Split-Half Reliability of the 26 Behavioral Task Indicators",
  style = "Normal")
doc <- body_add_flextable(doc, ft)
print(doc, target = file.path(OUTPUT_DIR,
  "behavioral_indices_split_half_reliability.docx"))
message("Finished. Outputs written to ", OUTPUT_DIR)

```

# Session information

```{r session_info}
sessionInfo()
```
